臺灣雲林地方法院刑事判決　　　　　　　100年度易字第223號
公　訴　人　臺灣雲林地方法院檢察署檢察官
被　　　告　吳清森
選任辯護人　劉志卿律師
上列被告因重利案件，經檢察官提起公訴（99年度偵字第5356號
、第6248號、100 年度偵字第224 號、第668 號至第674 號、第
683 號至第689 號、第763 號至第769 號、第846 號至第852 號
、第883 號至第888 號、第890 號、第985 號至第1000號、第12
45號），於本院準備程序進行中，被告就被訴事實為有罪之陳述
，經裁定進行簡式審判程序，判決如下：
    主  文
吳清森犯如附表一「所犯罪名及所處之刑」欄所示之罪，處如附
表一「所犯罪名及所處之刑」欄所示之刑；又犯如附表二各編號
「所犯罪名及所處之刑」欄所示之罪，各處如附表二各編號「所
犯罪名及所處之刑」欄所示之刑。所處拘役部分應執行拘役壹佰
貳拾日，如易科罰金，以新臺幣壹仟元折算壹日。
    事  實
一、吳清森基於乘他人急迫、輕率、無經驗貸以金錢，而取得與
    原本顯不相當重利之常業犯意，自民國89年6 月間起至95年
    6 月1 日止，在雲林縣大埤鄉○○村○○路○段6 之21號開
    設「元大當舖」，除在該當舖設立內容為「汽車借款」之廣
    告招牌外，並在不詳報紙及有線電視臺刊登、託播廣告，以
    原車可用、毋需實際質押汽機車之方式招攬客人，而未依當
    鋪業法規定收取借款人之車輛或其他動產為質當品，亦未於
    客戶未贖回時，將車輛流當作為回收本金及利息等規定，反
    以收取倉棧費為名目，超出當舖業法之規定，以「地下錢莊
    」之作法，由各借款人交付車輛行照及借據，以每月或每15
    日為1 期，依照附表一各編號所示之9%、10% 、12% 、15%
    或18% 不等之月利率（其中5%係以倉棧費為名目，其餘係以
    利息為名目，相當於週年利率108%、120%、144%、180%或21
    6%），預扣第1 期之利息後，始將剩餘款項貸與借款者。嗣
    如附表一各編號所示之借款人，因急迫、輕率或無經驗，而
    分別於如附表一各編號所示之借款日期，至元大當舖向吳清
    森借貸如附表一各編號所示之款項，並分別於借款當日質押
    如附表一各編號所示之汽、機車行車執照正本或影本，並應
    吳清森之要求，簽發票面金額與其等借款金額相同之本票各
    1 張予吳清森作為擔保，吳清森再於借款當日預扣第1 期之
    利息後，將剩餘款項貸如附表一各編號所示之借款人，如附
    表一各編號所示之借款人再分別於95年7 月1 日前之不詳時
    間，親赴元大當舖交付利息與吳清森，或以匯款方式，將利
    息匯至吳清森所指定之不詳金融機構帳戶內；吳清森即以上
    開方式，取得如附表一各編號所示與原本顯不相當之重利，
    並以之為維持生活之事業。
二、吳清森自95年7 月1 日起，復基於乘他人急迫、輕率、無經
    驗貸以金錢，而取得與原本顯不相當重利之各別犯意，就如
    附表二編號1 至6 號所示原係基於前揭相同重利犯意及方法
    所貸出之借款部分，持續收取借款人支付之與原本顯不相當
    之重利。嗣在元大當舖，復以各別重利犯意及上揭相同方式
    ，乘如附表二編號7 至66號所示之借款人因急迫、輕率、無
    經驗，至元大當舖向吳清森借貸如附表二編號7 至66號所示
    之款項，並分別於借款當日質押如附表二編號7 至66號所示
    之汽、機車行車執照正本或影本，並應吳清森之要求，簽發
    票面金額與其等借款金額相同之本票各1 張予吳清森作為擔
    保，吳清森再於借款當日預扣第1 期之利息後，將剩餘款項
    貸如附表二編號7 至66號所示之借款人，如附表二編號7 至
    66號所示之借款人再分別於不詳時間，親赴元大當舖交付利
    息與吳清森，或以匯款方式，將利息匯至吳清森所指定之不
    詳金融機構帳戶內。
三、嗣經警於99年10月27日下午1 時0 分許及50分許，持本院核
    發之搜索票分別至元大當舖上址及吳清森位於斗六市○○里
    ○○鄰○○路270 巷9 號之住處，當場查獲供作質押之汽、機
    車行車執照正本、影本及供作質押之本票等物（均未扣案）
    ，而悉上情。
四、案經臺灣雲林地方法院檢察署檢察官指揮雲林縣警察局偵查
    起訴。
    理  由
壹、程序部分：本件被告吳清森所犯之刑法第344 條及修正前刑
    法第345 條之罪，非死刑、無期徒刑、最輕本刑為3 年以上
    有期徒刑之罪或高等法院管轄第一審之案件，其於準備程序
    進行中，就前揭被訴事實為有罪之陳述，經受命法官告以簡
    式審判程序之旨，並聽取其與公訴人、辯護人之意見後，本
    院認無不得或不宜改依簡式審判程序進行之情事，依刑事訴
    訟法第273 條之1 第1 項、第284 條之1 規定，裁定本件由
    受命法官獨任進行簡式審判程序，是本件之證據調查，依刑
    事訴訟法第273 條之2 規定，不受同法第159 條第1 項、第
    161 條之2 、第161 條之3 、第163 條之1 及第164 條至第
    170 條規定之限制，合先敘明。
貳、認定犯罪事實所憑之證據及理由：
  一被告吳清森於本院審理時坦白承認上開犯罪事實之自白（見
    本院卷第37頁反面、第38頁、第50頁）。
  二證人即被害人之證述：
    1.證人陳品慈於99年10月11日之第一次警詢筆錄（雲警刑偵
      三字第0991902591號卷第7 頁至第10頁）。
    2.證人陳品慈於99年10月11日之第二次警詢筆錄（雲警刑偵
      三字第0991902591號卷第11 頁至第12頁）。
    3.證人陳品慈於100 年3 月23日之偵訊筆錄及陳述狀1 份（
      99年度偵字第5356號卷第15頁至第20頁、結文第21頁）。
    4.證人林沛祺於99年11月13日之警詢筆錄（雲警刑偵三字第
      0991902981號卷第7 頁至第11頁）。
    5.證人林沛祺於100 年3 月23日之偵訊筆錄及陳述狀1 份（
      99年度偵字第6248號卷第10頁至第11頁、第14頁、結文第
      13頁）。
    6.證人蔡沛宜於99年11月13日之警詢筆錄（雲警刑偵三字第
      0991902981號卷第15頁至第19頁）。
    7.證人蔡沛宜於100 年3 月23日之偵訊筆錄及陳述狀1 份（
      99年度偵字第6248號卷第10頁至第11頁、第16頁、結文第
      15頁）。
    8.證人鐘羽蓮於99年11月13日之警詢筆錄（雲警刑偵三字第
      0991902981號卷第22頁至第26頁）。
    9.證人鐘羽蓮於100 年3 月23日之偵訊筆錄及陳述狀1 份（
      99年度偵字第6248號卷第10頁至第11頁、第18頁、結文第
      17頁）。
    10.證人廖輝庸於99年11月11日之警詢筆錄（雲警刑偵三字第
      0991902981號卷第30頁至第34頁）。
    11.證人廖輝庸於100 年3 月23日之偵訊筆錄及陳述狀1 份（
      99年度偵字第6248號卷第10頁至第11頁、第20頁、結文第
      19頁）。
    12.證人劉盛男於99年11月13日之警詢筆錄（雲警刑偵三字第
      0991902981號卷第38頁至第42頁）。
    13.證人劉盛男於100 年3 月23日之偵訊筆錄及陳述狀1 份（
      99年度偵字第6248號卷第10頁至第11頁、第22頁、結文第
      21頁）。
    14.證人葉育如於99年11月13日之警詢筆錄（雲警刑偵三字第
      0991902981號卷第46頁至第50頁）。
    15.證人葉育如於100 年3 月23日之偵訊筆錄及陳述狀1 份（
      99年度偵字第6248號卷第10頁至第11頁、第24頁、結文第
      23頁）。
    16.證人沈德於99年11月13日之警詢筆錄（雲警刑偵三字第
      0991902981號卷第54頁至第58頁）。
    17.證人張宏漳於99年11月13日之警詢筆錄（雲警刑偵三字第
      0991902981號卷第62頁至第66頁）。
    18.證人張宏漳於100 年3 月23日之偵訊筆錄及陳述狀1 份（
      99年度偵字第6248號卷第10頁至第11頁、第26頁、結文第
      25頁）。
    19.證人石榮男於99年11月13日之警詢筆錄（雲警六偵字第09
      91001148號卷第7 頁至第11頁）。
    20.證人石榮男於100 年3 月23日之偵訊筆錄及陳述狀1 份（
      100 年度偵字第224 號卷第9 頁至第10頁、第13頁、結文
      第12頁）。
    證人陳坤池於99年11月13日之警詢筆錄（雲警六偵字第09
      91001148號卷第12頁至第16頁）。
    證人陳坤池於100 年3 月23日之偵訊筆錄及陳述狀1 份（
      100 年度偵字第224 號卷第9 頁至第10頁、第15頁、結文
      第14頁）。
    證人吳秀玲於99年11月13日之警詢筆錄（雲警六偵字第09
      91001148號卷第18頁至第22頁）。
    證人吳秀玲於100 年3 月23日之偵訊筆錄及陳述狀1 份（
      100 年度偵字第224 號卷第9 頁至第10頁、第17頁、結文
      第16頁）。
    證人張淑惠於99年11月13日之警詢筆錄（雲警刑偵三字第
      1001900209號卷第1 頁至第5 頁）。
    證人黃筱喻於99年11月19日之警詢筆錄（雲警刑偵三字第
      1001900210號卷第1 頁至第5 頁）。
    證人謝宗瑚（證人黃筱喻之妹夫）於99年11月19日之警詢
      筆錄（雲警刑偵三字第1001900210號卷第6 頁至第10頁）
      。
    證人蕭美麗於99年11月22日之警詢筆錄（雲警刑偵三字第
      1001900215號卷第1 頁至第5 頁）。
    證人黃清水於99年11月22日之警詢筆錄（雲警刑偵三字第
      1001900213號卷第1 頁至第5 頁）。
    證人黃清水於100 年3 月23日之偵訊筆錄及陳述狀1 份（
      100 年度偵字第671 號卷第9 頁至第10頁、第13頁、結文
      第12頁）。
    證人陳源昌於99年11月22日之警詢筆錄（雲警刑偵三字第
      1001900212號卷第1 頁至第4 頁）。
    證人陳源昌於100 年3 月23日之偵訊筆錄及陳述狀1 份（
      100 年度偵字第672 號卷第9 頁、第11頁至第12頁、結文
      第8 頁）。
    證人王登展於99年11月22日之警詢筆錄（雲警刑偵三字第
      1001900211號卷第1 頁至第5 頁）。
    證人王登展於100 年3 月23日之偵訊筆錄及陳述狀1 份（
      100 年度偵字第673 號卷第9 頁至第10頁、第13頁、結文
      第12頁）。
    證人王若紫於99年11月22日之警詢筆錄（雲警刑偵三字第
      1001900214號卷第1 頁至第5 頁）。
    證人王若紫於100 年3 月23日之偵訊筆錄及陳述狀1 份（
      100 年度偵字第674 號卷第9 頁至第10頁、第13頁、結文
      第12頁）。
    證人蔡曉婷於99年11月22日之警詢筆錄（雲警刑偵三字第
      1001900249號卷第1 頁至第5 頁）。
    證人蔡曉婷於100 年3 月23日之偵訊筆錄及陳述狀1 份（
      100 年度偵字第683 號卷第9 頁至第10頁、第13頁、結文
      第12頁）。
    證人林朝永於99年11月22日之警詢筆錄（雲警刑偵三字第
      1001900248號卷第1 頁至第5 頁）。
    證人林朝永於100 年3 月23日之偵訊筆錄及陳述狀1 份（
      100 年度偵字第684 號卷第9 頁至第10頁、第13頁、結文
      第12頁）。
    證人王振龍於99年11月22日之警詢筆錄（雲警刑偵三字第
      1001900247號卷第1 頁至第4 頁）。
    證人王振龍於100 年3 月23日之偵訊筆錄及陳述狀1 份（
      100 年度偵字第685 號卷第9 頁至第10頁、第13頁、結文
      第12頁）。
    證人林萬吉於99年11月22日之警詢筆錄（雲警刑偵三字第
      1001900246號卷第1 頁至第4 頁）。
    證人林萬吉於100 年3 月23日之偵訊筆錄及陳述狀1 份（
      100 年度偵字第686 號卷第9 頁至第10頁、第13頁、結文
      第12頁）。
    證人沈憲卿於99年11月22日之警詢筆錄（雲警刑偵三字第
      1001900245號卷第1 頁至第4 頁）。
    證人沈憲卿於100 年3 月23日之偵訊筆錄及陳述狀1 份（
      100 年度偵字第687 號卷第9 頁至第10頁、第13頁、結文
      第12頁）。
    證人葉芳明於99年11月22日之警詢筆錄（雲警刑偵三字第
      1001900243號卷第1 頁至第5 頁）。
    證人張雅慧於99年11月22日之警詢筆錄（雲警刑偵三字第
      1001900244號卷第1 頁至第4 頁）。
    證人張雅慧於100 年3 月23日之偵訊筆錄及陳述狀1 份（
      100 年度偵字第689 號卷第9 頁至第10頁、第13頁、結文
      第12頁）。
    證人黃鳳琴於99年12月1 日之警詢筆錄（雲警刑偵三字第
      1001900299號卷第1 頁至第4 頁）。
    證人黃鳳琴於100 年3 月23日之偵訊筆錄及陳述狀1 份（
      100 年度偵字第763 號卷第10頁至第11頁、第14頁、結文
      第13頁）。
    證人邱慧婷於99年12月4 日之警詢筆錄（雲警刑偵三字第
      1001900300號卷第1 頁至第4 頁）。
    證人邱慧婷於100 年3 月23日之偵訊筆錄及陳述狀1 份（
      100 年度偵字第764 號卷第10頁至第11頁、第14頁、結文
      第13頁）。
    證人張呂義於99年12月1 日之警詢筆錄（雲警刑偵三字第
      1001900297號卷第1 頁至第5 頁）。
    證人張呂義於100 年3 月23日之偵訊筆錄及陳述狀1 份（
      100 年度偵字第765 號卷第10頁至第11頁、第14頁、結文
      第13頁）。
    證人沈聖貴於99年12月1 日之警詢筆錄（雲警刑偵三字第
      1001900298號卷第1 頁至第4 頁）。
    證人沈聖貴於100 年3 月23日之偵訊筆錄及陳述狀1 份（
      100 年度偵字第766 號卷第10頁至第11頁、第14頁、結文
      第13頁）。
    證人何進雄於99年11月22日之警詢筆錄（雲警刑偵三字第
      1001900295號卷第1 頁至第4 頁）。
    證人何進雄於100 年3 月23日之偵訊筆錄及陳述狀1 份（
      100 年度偵字第767 號卷第10頁至第11頁、第14頁、結文
      第13頁）。
    證人邱傑隆於99年11月22日之警詢筆錄（雲警刑偵三字第
      1001900296號卷第1 頁至第4 頁）。
    證人吳順保於99年11月22日之警詢筆錄（雲警刑偵三字第
      1001900293號卷第1 頁至第4 頁）。
    證人吳順保於100 年3 月23日之偵訊筆錄及陳述狀1 份（
      100 年度偵字第769 號卷第10頁至第11頁、第14頁、結文
      第13頁）。
    證人王財旺於99年12月4 日之警詢筆錄（雲警刑偵三字第
      1001900360號卷第1 頁至第5 頁）。
    證人王財旺於100 年3 月23日之偵訊筆錄及陳述狀1 份（
      100 年度偵字第846 號卷第12頁至第13頁、第16頁、結文
      第15頁）。
    被害人劉政德於99年12月4 日之警詢筆錄（雲警刑偵三字
      第1001900361號卷第1 頁至第5 頁）。
    證人簡年秀於99年12月4 日之警詢筆錄（雲警刑偵三字第
      1001900362號卷第1 頁至第5 頁）。
    證人簡年秀於100 年3 月23日之偵訊筆錄及陳述狀1 份（
      100 年度偵字第848 號卷第12頁至第13頁、第16頁、結文
      第15頁）。
    證人李惠娥於99年12月4 日之警詢筆錄（雲警刑偵三字第
      1001900363號卷第1 頁至第5 頁）。
    證人李建億於99年12月4 日之警詢筆錄（雲警刑偵三字第
      1001900364號卷第1 頁至第4 頁）。
    證人李建億於100 年3 月23日之偵訊筆錄及陳述狀1 份（
      100 年度偵字第850 號卷第12頁至第13頁、第16頁、結文
      第15頁）。
    證人鄭鴻林於99年12月4 日之警詢筆錄（雲警刑偵三字第
      1001900365號卷第1 頁至第4 頁）。
    證人鄭鴻林於100 年3 月23日之偵訊筆錄及陳述狀1 份（
      100 年度偵字第851 號卷第12頁至第13頁、第16頁、結文
      第15頁）。
    證人陳俊竹於99年12月4 日之警詢筆錄（雲警刑偵三字第
      1001900366號卷第1 頁至第5 頁）。
    證人陳俊竹於100 年3 月23日之偵訊筆錄及陳述狀1 份（
      100 年度偵字第852 號卷第12頁至第13頁、第16頁、結文
      第15頁）。
    證人曾木村於99年12月4 日之警詢筆錄（雲警刑偵三字第
      1001900375號卷第1 頁至第4 頁）。
    證人曾木村於100 年3 月23日之偵訊筆錄及陳述狀1 份（
      100 年度偵字第883 號卷第13頁至第14頁、第17頁、結文
      第16頁）。
    證人黃文曲於99年12月4 日之警詢筆錄（雲警刑偵三字第
      1001900377號卷第1 頁至第5 頁）。
    證人黃文曲於100 年3 月23日之偵訊筆錄及陳述狀1 份（
      100 年度偵字第884 號卷第13頁至第14頁、第17頁、結文
      第16頁）。
    證人程伯齊於99年12月4 日之警詢筆錄（雲警刑偵三字第
      1001900380號卷第1 頁至第4 頁）。
    證人程伯齊於100 年3 月23日之偵訊筆錄及陳述狀1 份（
      100 年度偵字第885 號卷第13頁至第14頁、第17頁、結文
      第16頁）。
    證人何雅婷於99年12月4 日之警詢筆錄（雲警刑偵三字第
      1001900378號卷第1 頁至第5 頁）。
    證人何雅婷於100 年3 月23日之偵訊筆錄及陳述狀1 份（
      100 年度偵字第886 號卷第13頁至第14頁、第17頁、結文
      第16頁）。
    證人阮瑞福於99年12月4 日之警詢筆錄（雲警刑偵三字第
      1001900379號卷第1 頁至第5 頁）。
    證人阮瑞福於100 年3 月23日之偵訊筆錄及陳述狀1 份（
      100 年度偵字第887 號卷第13頁至第14頁、第17頁、結文
      第16頁）。
    證人林素鳳於99年12月4 日之警詢筆錄（雲警刑偵三字第
      1001900374號卷第1 頁至第4 頁）。
    證人林素鳳於100 年3 月23日之偵訊筆錄及陳述狀1 份（
      100 年度偵字第888 號卷第13頁至第14頁、第17頁、結文
      第16頁）。
    證人吳沛甄於99年12月4 日之警詢筆錄（雲警刑偵三字第
      1001900376號卷第1 頁至第4 頁）。
    被害人柯慎祥於99年12月4 日之警詢筆錄（雲警刑偵三字
      第1001900391號卷第1 頁至第5 頁）。
    被害人謝益銘於99年12月10日之警詢筆錄（雲警刑偵三字
      第1001900393號卷第1 頁至第4 頁）。
    證人林憲助於99年12月10日之警詢筆錄（雲警刑偵三字第
      1001900394號卷第1 頁至第4 頁）。
    證人林憲助於100 年3 月23日之偵訊筆錄及陳述狀1 份（
      100 年度偵字第987 號卷第14頁至第16頁、第18頁、結文
      第17頁）。
    證人張黃賜於99年12月4 日之警詢筆錄（雲警刑偵三字第
      1001900392號卷第1 頁至第4 頁）。
    證人張黃賜於100 年3 月23日之偵訊筆錄及陳述狀1 份（
      100 年度偵字第988 號卷第14頁至第16頁、第18頁、結文
      第17頁）。
    證人陳玉璋於99年12月16日之警詢筆錄（雲警刑偵三字第
      1001900397號卷第1 頁至第5 頁）。
    證人許威勝於99年12月16日之警詢筆錄（雲警刑偵三字第
      1001900395號卷第1 頁至第5 頁）。
    證人許威勝於100 年3 月23日之偵訊筆錄及陳述狀1 份（
      100 年度偵字第999 號卷第14頁至第16頁、第18頁、結文
      第17頁）。
    證人陳俊宏於99年12月25日之警詢筆錄（雲警刑偵三字第
      1001900396號卷第1 頁至第4 頁）。
    證人陳俊宏於100 年3 月23日之偵訊筆錄及陳述狀1 份（
      100 年度偵字第1000號卷第14頁至第16頁、第18頁、結文
      第17頁）。
    證人林安諒於99年12月4 日之警詢筆錄（雲警南刑字第10
      01000140號卷第7 頁至第11頁）。
    證人蘇子坤於99年12月4 日之警詢筆錄（雲警南刑字第10
      01000140號卷第12頁至第16頁）。
    101.證人黃瑞民於99年12月4 日之警詢筆錄（雲警南刑字第
      1001000140號卷第17頁至第21頁）。
    102.證人黃瑞民於100 年3 月23日之偵訊筆錄及陳述狀1 份
        （100 年度偵字第1245號卷第16頁至第18頁、第20頁、
        結文第19頁）。
    103.本院洽辦公務電話紀錄單1紙（見本院卷第24頁）。
  三書面證據：
    1.元大當舖之商業登記公示資料查詢1 紙（雲警刑偵三字第
      0991902591號卷第92頁）。
    2.證人陳品慈簽名之收當物品資料列印報表1 張（雲警刑偵
      三字第0991902591號卷第14頁）。
    3.證人陳品慈簽名之當票影本2 紙（雲警刑偵三字第099190
      2591號卷第15頁至第16頁）。
    4.證人林沛祺簽發之本票影本1 紙（雲警刑偵三字第099190
      2981號卷第13頁）。
    5.證人林沛祺所質押之車牌號碼C6-4258 號自小客車行車執
      照影本1 張（雲警刑偵三字第0991902981號卷第14頁）。
    6.證人蔡沛宜簽發之本票影本1 紙（雲警刑偵三字第099190
      2981號卷第21頁）。
    7.證人蔡沛宜所質押之車牌號碼S7-1761 號自小客車行車執
      照影本1 張（雲警刑偵三字第0991902981號卷第21頁）。
    8.證人鐘羽蓮簽發之本票影本2 紙（雲警刑偵三字第099190
      2981號卷第28頁）。
    9.證人鐘羽蓮出具之物品認領保管單1 紙（雲警刑偵三字第
      0991902981號卷第29頁）。
    10.證人廖輝庸簽發之本票影本2 紙（雲警刑偵三字第099190
      2981號卷第36頁）。
    11.證人廖輝庸所質押之車牌號碼C5-0460 號自小客貨車行車
      執照影本1 張（雲警刑偵三字第0991902981號卷第37頁）
      。
    12.證人劉盛男簽發之本票影本2 紙（雲警刑偵三字第099190
      2981號卷第44頁）。
    13.證人劉盛男出具之物品認領保管單1 紙（雲警刑偵三字第
      0991902981號卷第45頁）。
    14.證人葉育如簽發之本票影本1 紙（雲警刑偵三字第099190
      2981號卷第52頁）。
    15.證人葉育如出具之物品認領保管單1 紙（雲警刑偵三字第
      0991902981號卷第53頁）。
    16.證人沈德簽發之本票影本1 紙（雲警刑偵三字第099190
      2981號卷第60頁）。
    17.證人沈德出具之物品認領保管單1 紙（雲警刑偵三字第
      0991902981號卷第61頁）。
    18.證人張宏漳簽發之本票影本1 紙（雲警刑偵三字第099190
      2981號卷第68頁）。
    19.證人張宏漳出具之物品認領保管單1 紙（雲警刑偵三字第
      0991902981號卷第69頁）。
    20.證人石榮男簽發之本票影本1 紙（雲警六偵字第09910011
      48號卷第23頁）。
    證人石榮男出具之物品認領保管單1 紙（雲警六偵字第09
      91001148號卷第29頁）。
    證人陳坤池簽發之本票影本2 紙（雲警六偵字第09910011
      48號卷第24頁）。
    證人陳坤池出具之物品認領保管單1 紙（雲警六偵字第09
      91001148號卷第30頁）。
    證人吳秀玲簽發之本票影本1 紙（雲警六偵字第09910011
      48號卷第25頁）。
    證人吳秀玲出具之物品認領保管單1 紙（雲警六偵字第09
      91001148號卷第31頁）。
    證人張淑惠簽發之本票影本1 紙（雲警刑偵三字第100190
      0209號卷第12頁）。
    證人張淑惠出具之物品認領保管單1 紙（雲警刑偵三字第
      1001900209號卷第14頁）。
    證人黃筱喻簽發之本票影本1 紙（雲警刑偵三字第100190
      0210號卷第17頁）。
    證人謝宗瑚（證人黃筱喻之妹夫）簽發之本票影本1 紙（
      雲警刑偵三字第1001900210號卷第18頁）。
    案外人黃昭鴻（證人謝宗瑚之姊夫）所簽發之彰化銀行斗
      南分行CG0000000 支票影本1 紙（雲警刑偵三字第100190
      0210號卷第18頁）。
    證人黃筱喻、謝宗瑚所出具之物品認領保管單各1 紙（雲
      警刑偵三字第1001900210號卷第21頁至第22頁）。
    證人蕭美麗簽發之本票影本1 紙（雲警刑偵三字第100190
      0215號卷第12頁）。
    證人蕭美麗出具之物品認領保管單1 紙（雲警刑偵三字第
      1001900215號卷第14頁）。
    證人黃清水簽發之本票影本1 紙（雲警刑偵三字第100190
      0213號卷第12頁）。
    證人黃清水出具之物品認領保管單1 紙（雲警刑偵三字第
      1001900213號卷第14頁）。
    證人陳源昌簽名之收當物品資料列印報表1 張（雲警刑偵
      三字第1001900212號卷第12頁）。
    證人王登展簽發之本票影本1 紙（雲警刑偵三字第100190
      0211號卷第12頁）。
    證人王登展出具之物品認領保管單1 紙（雲警刑偵三字第
      1001900211號卷第14頁）。
    證人王若紫簽發之本票影本1 紙（雲警刑偵三字第100190
      0214號卷第12頁）。
    證人王若紫出具之物品認領保管單1 紙（雲警刑偵三字第
      1001900214號卷第14頁）。
    證人蔡曉婷簽發之本票影本1 紙（雲警刑偵三字第100190
      0249號卷第12頁）。
    證人蔡曉婷出具之物品認領保管單1 紙（雲警刑偵三字第
      1001900249號卷第14頁）。
    證人林朝永簽發之本票影本1 紙（雲警刑偵三字第100190
      0248號卷第12頁）。
    證人林朝永出具之物品認領保管單1 紙（雲警刑偵三字第
      1001900248號卷第14頁）。
    證人王振龍簽名之收當物品資料列印報表1 張（雲警刑偵
      三字第1001900247號卷第11頁）。
    證人林萬吉簽名之收當物品資料列印報表1 張（雲警刑偵
      三字第1001900246號卷第11頁）。
    證人沈憲卿簽名之收當物品資料列印報表1 張（雲警刑偵
      三字第1001900245號卷第11頁）。
    證人葉芳明簽發之本票影本1 紙（雲警刑偵三字第100190
      0243號卷第12頁）。
    證人葉芳明出具之物品認領保管單1 紙（雲警刑偵三字第
      1001900243號卷第14頁）。
    證人張雅慧簽名之收當物品資料列印報表2 張（雲警刑偵
      三字第1001900244號卷第11頁至第12頁）。
    證人黃鳳琴簽名之收當物品資料列印報表1 張（雲警刑偵
      三字第1001900299號卷第12頁）。
    證人邱慧婷簽名之收當物品資料列印報表1 張（雲警刑偵
      三字第1001900300號卷第11頁）。
    證人張呂義簽名之收當物品資料列印報表1 張（雲警刑偵
      三字第1001900297號卷第12頁）。
    證人沈聖貴簽名之收當物品資料列印報表1 張（雲警刑偵
      三字第1001900298號卷第11頁）。
    證人何進雄簽名之收當物品資料列印報表1 張（雲警刑偵
      三字第1001900295號卷第11頁）。
    證人邱傑隆簽名之收當物品資料列印報表1 張（雲警刑偵
      三字第1001900296號卷第11頁）。
    證人吳順保簽名之收當物品資料列印報表1 張（雲警刑偵
      三字第1001900293號卷第12頁）。
    證人王財旺簽名之收當物品資料列印報表1 張（雲警刑偵
      三字第1001900360號卷第12頁）。
    證人劉政德簽名之收當物品資料列印報表1 張（雲警刑偵
      三字第1001900361號卷第12頁）。
    證人簡年秀簽名之收當物品資料列印報表2 張（雲警刑偵
      三字第1001900362號卷第12頁至第13頁）。
    證人李惠娥簽名之收當物品資料列印報表2 張（雲警刑偵
      三字第1001900363號卷第12頁至第13頁）。
    證人李建億簽名之收當物品資料列印報表1 張（雲警刑偵
      三字第1001900364號卷第11頁）。
    證人鄭鴻林簽名之收當物品資料列印報表1 張（雲警刑偵
      三字第1001900365號卷第11頁）。
    證人陳俊竹簽名之收當物品資料列印報表1 張（雲警刑偵
      三字第1001900366號卷第12頁）。
    證人曾木村簽名之收當物品資料列印報表1 張（雲警刑偵
      三字第1001900375號卷第11頁）。
    證人黃文曲簽名之收當物品資料列印報表2 張（雲警刑偵
      三字第1001900377號卷第12頁至第13頁）。
    證人程伯齊簽名之收當物品資料列印報表1 張（雲警刑偵
      三字第1001900380號卷第12頁）。
    證人何雅婷簽名之收當物品資料列印報表1 張（雲警刑偵
      三字第1001900378號卷第12頁）。
    證人阮瑞福簽名之收當物品資料列印報表2 張（雲警刑偵
      三字第1001900379號卷第12頁至第13頁）。
    證人林素鳳簽名之收當物品資料列印報表1 張（雲警刑偵
      三字第1001900374號卷第11頁）。
    證人吳沛甄簽名之收當物品資料列印報表1 張（雲警刑偵
      三字第1001900376號卷第11頁）。
    被害人柯慎祥簽名之收當物品資料列印報表2 張（雲警刑
      偵三字第1001900391號卷第12頁至第13頁）。
    被害人謝益銘簽名之收當物品資料列印報表2 張（雲警刑
      偵三字第1001900393號卷第11頁至第12頁）。
    證人林憲助簽名之收當物品資料列印報表1 張（雲警刑偵
      三字第1001900394號卷第11頁）。
    證人張黃賜簽名之收當物品資料列印報表1 張（雲警刑偵
      三字第1001900392號卷第11頁）。
    證人陳玉璋簽發之本票影本1 紙（雲警刑偵三字第100190
      0397號卷第12頁）。
    證人陳玉璋出具之物品認領保管單1 紙（雲警刑偵三字第
      1001900397號卷第14頁）。
    證人許威勝簽名之收當物品資料列印報表1 張（雲警刑偵
      三字第1001900395號卷第12頁）。
    證人陳俊宏簽發之本票影本1 紙（雲警刑偵三字第100190
      0396號卷第11頁）。
    證人陳俊宏所質押之車牌號碼KY7-463 重機車行車執照影
      本1 紙（雲警刑偵三字第1001900396號卷第11頁）。
    被害人林安諒簽名之收當物品資料列印報表4 張（雲警南
      刑字第1001000140號卷第22頁至第25頁）。
    被害人蘇子坤簽名之收當物品資料列印報表1 張（雲警南
      刑字第1001000140號卷第26頁）。
    證人黃瑞民簽名之收當物品資料列印報表1 張（雲警南刑
      字第1001000140號卷第27頁）。
  四本件無當鋪業法之適用：
    1.按當舖業，指依法申請許可，專以經營「質當」為業之公
      司或商號。又所謂「質當」係指持當人以動產為擔保，並
      交付於當舖業，向其借款，支付利息之行為（參見當舖業
      法第3 條第1 款、第4 款）。倘當舖業者，假當舖之名對
      外放款，但實際上並未依（當時有效之）當舖業管理規則
      或（90年6 月6 日公布之）當舖業法規定，收受借款人交
      付之動產，而貸以金錢收取利息、費用者，該行為即與一
      般錢莊無異，其收取之利息及巧立名目之費用，如與原本
      顯不相當，即該當於刑法之重利罪（最高法院96年度臺上
      字第1825號判決意旨可資參照）。此外，當舖業法第16條
      第1 項第2 款、第5 款亦規定有價證券、政府核發之證照
      及私人身分證明文件，當舖業不得收當。準此，若借款人
      本欲以汽、機車為「質當物」，卻未將汽、機車交付當舖
      保管，應無當舖業法之適用已如上述，而縱然認定當舖得
      以證照文件作為當舖業法第3 條所指之「質當物」，仍應
      以該證照文件本身，依社會通念具有一定之價值為前提，
      且該「質當物」之內涵，應排除同法第16條第1 項所規定
      不得收當之物品，如第2 款、第5 款規定之「有價證券、
      政府核發之證照及私人身分證明文件」之證照文件，因此
      本票、行車執照或個人身分證等類似文件，顯不能作為「
      質當物」，故若僅交付此類無以認為「質當物」之文件，
      向當舖借款，仍無當舖業法之適用，僅堪認定屬一般消費
      借貸關係。
    2.被告雖以元大當舖為名，貸款予如附表一、二各編號所示
      之被害人，但均未實際上收受各借款人所交付之汽、機車
      ，甚且按期向借款人收取利息等情，已據上開證人於警詢
      及檢察官偵訊時證述甚明，且經被告坦認屬實，足見此部
      分借貸，並非當舖業之「質當」行為，自無從適用現行當
      舖業法規定得收取四分月息及倉棧費百分之五等規定之餘
      地。易言之，被告於收取借款金額百分之四之利息外，另
      假借當舖收取倉棧費之名義，按借款金額每月加收借款金
      額百分之五之金額，因屬收取借款人為借款而支付之對價
      ，自應計入利息，則被告向如附表一、二各編號所示之被
      害人所收取之年息既高達週年利率108%、120%、144%、18
      0%或216 % ，無論參酌一般金融機構放款利率、民法第20
      5 條之規定及一般民間之借貸利率，顯然已有特殊之超額
      ，而與原本顯不相當，至堪認定。
  五本件被告係乘證人即被害人陳品慈等57人等急迫、輕率及無
    經驗之際而貸予金錢：
    1.按重利罪所保護之法益為個人財產，亦即個人在發生經濟
      危機時，不必再面對不平等之契約，進而遭受財產上之損
      害，易言之，重利罪係在保護個人在意思自由受限制之情
      況下，個人之財產利益不致遭受剝奪。蓋若純從契約自由
      的觀點，私人間訂立借貸契約，國家刑罰權原無須介入，
      但若從「限制契約自由」的觀點，處於經濟上弱勢地位之
      一方，若有急迫、輕率或無經驗等情事，即不可能對於契
      約內容有公平決定的機會，亦即借款人並沒有真正、絕對
      的自由可言，故若在沒有實質自由的情形下締約，應受到
      法秩序之保護。而刑法重利罪所稱之「急迫」，係指借款
      人因故急需金錢或其他物品而面臨經濟上的壓力，陷入惶
      惶然知其不可而為之的窘境，「輕率」係指陷於未能慎重
      考慮而草率遽下借款決定，「無經驗」則係指無借貸之經
      驗以致於未能分辨借貸契約條件之利害關係而言。
    2.經查，證人陳品慈等57人於偵訊及陳述狀中，均表示向被
      告借款之原因或係因急著用錢，或係因沒有想這麼多，或
      係因第一次向地下錢莊或當舖借錢等語，而查證人陳品慈
      等57人與被告先前既不相識，平日亦無任何金錢往來，倘
      非證人陳品慈等57人因一時需款孔急，復無借款經驗，且
      未能慎重考慮而草率遽下借款決定，衡諸常情，顯無甘願
      承受週年利率108%、120%、144%、180%或216%之鉅額利息
      負擔，而向素昧平生之被告借款應急之道理，故處於經濟
      上弱勢地位之證人陳品慈等57人，於
       本件借款當時，既處於急迫、輕率且無經驗之情狀，即
       不可能對於本案之消費借貸契約內容有何公平決定的機
       會，亦即證人陳品慈等57 人 並沒有真正、絕對的契約
       決定自由可言，其因此所受到之財產上損害，當符合重
       利罪之規範目的及所欲保護之法益甚明。
  六綜合上開證據之調查結果，前揭各項補強證據，已足資證明
    被告確係乘證人陳品慈等57人急迫、輕率且無經驗之際，貸
    予如附表一、二各編號所示之金錢，並因而取得與原本顯不
    相當之重利，被告於審理中所為之任意性自白，應具有相當
    程度之真實性，而足認與事實相符，被告罪證明確，應依法
    論科。
、論罪科刑：
  一新舊法比較：
    1.查被告借貸款項予如附表二編號1 至6 號所示之借款人之
      時間，雖均為95年7 月1 日前，惟依附表二編號1 至6 號
      所示之證人即借款人之證述，被告收取重利之時間持續至
      95年7 月1 日刑法修正施行後，被告此部份收取重利之犯
      行，即應適用修正後之刑法規定論處，並無新舊法比較之
      問題，先予敘明。
    2.查被告為犯罪事實欄一（即附表一）所示之行為後，刑法
      部分條文於94年2 月2 日經總統公布修正，並自95年7 月
      1 日起施行；又刑法施行法增訂第1 條之1 亦於同年6 月
      14日經總統公布，並自同年7 月1 日起施行。按行為後法
      律有變更者，適用行為時之法律，但行為後之法律有利於
      行為人者，適用最有利於行為人之法律，現行刑法第2 條
      第1 項定有明文。此條規定係規範行為後法律變更所生新
      舊法律比較適用之準據法，是刑法第2 條本身雖經修正，
      但刑法第2 條既屬適用法律之準據法，本身尚無比較新舊
      法之問題，於新法施行後，應一律適用裁判時之現行刑法
      第2 條之規定，為「從舊從輕」之比較，合先敘明。次按
      本次刑法修正之比較新舊法，應就罪刑有關之共犯、未遂
      犯、想像競合犯、牽連犯、連續犯、結合犯，以及累犯加
      重、自首減輕暨其他法定加減原因（如身分加減）與加減
      例等一切情形，綜其全部罪刑之結果而為比較，最高法院
      95年5 月23日95年度第8 次刑庭會議著有決議可資參照。
    3.又基於連續犯本質上原為數罪及刑罰公平原則之考量，95
      年7 月1 日修正施行之刑法已刪除第56條有關「連續犯」
      之規定，並配合一併刪除有關「常業犯」之規定。故行為
      人基於常業犯意反覆實行之數犯罪行為，如犯罪時間橫跨
      刑法修正前、後，其中犯罪行為發生在刑法修正前者，應
      依刑法第2 條第1 項之規定，比較適用最有利於行為人之
      法律；發生在刑法修正後者，因法律修正已生阻斷常業犯
      之法律效果，該部分自不能與刑法修正前之犯罪行為，合
      併論以常業犯，而應併合處罰，方符立法本旨（最高法院
      98年度臺上字第6891號判決意旨參照）。
    4.茲就本件新舊法比較結果論述如下：
      刑法第344 條之重利罪，其法定刑為1 年以下有期徒刑
        、拘役或科或併科1,000 元以下罰金，其有罰金刑之規
        定，且為刑法分則編未修正之條文而定有罰金刑者，故
        涉及罰金之「提高標準」之新舊法適用問題。修正前刑
        法第33條第5 款係規定：「主刑之種類如下：... 五、
        罰金：一元以上」，而依罰金罰鍰提高標準條例規定，
        就72年6 月26日前修正之刑法部分條文罰金數額提高2
        至10倍，其後修正者不提高倍數，並依現行法規所定貨
        幣單位折算新臺幣條例規定，以銀元1 元折算新臺幣3
        元。修正後刑法第33條第5 款規定：「主刑之種類如下
        ：... 五、罰金：新臺幣一千元以上，以百元計算之」
        ，而刑法第33條第5 款所定罰金單位修正為新臺幣後，
        刑法分則各罪所定罰金刑之貨幣單位亦應配合修正為新
        臺幣，為使刑法分則編各罪所定罰金之最高數額與刑法
        修正前趨於一致，乃增訂刑法施行法第1 條之1 ：「中
        華民國九十四年一月七日刑法修正施行後，刑法分則編
        所定罰金之貨幣單位為新臺幣。九十四年一月七日刑法
        修正時，刑法分則編未修正之條文定有罰金者，自九十
        四年一月七日刑法修正施行後，就其所定數額提高為三
        十倍。但七十二年六月二十六日至九十四年一月七日新
        增或修正之條文，就其所定數額提高為三倍。」從而，
        刑法分則編各罪所定罰金刑之最高數額，於上開規定修
        正後並無不同，惟修正後刑法第33條第5 款所定罰金最
        低數額，較之修正前提高，自以修正前刑法第33條第5
        款規定有利於被告。又查依刑法施行法第1 條之1 之立
        法說明，謂該條文第2 項係「考量新修正之刑法施行後
        ，不再適用『現行法規所定貨幣單位折算新臺幣條例』
        ，為使罰金數額趨於一致，避免衍生新舊法比較適用問
        題，以緩和實務適用法律之衝擊之前提下，規定第二項
        如上」等詞，顯見刑法施行法第1 條之1 第2 項增訂後
        ，自無再就「現行法規所定貨幣單位折算新臺幣條例」
        、「罰金罰鍰提高標準條例」比較新舊法適用之問題（
        最高法院96年度臺上字第4185號判決意旨參照），而應
        逕行適用刑法施行法第1 條之1 之規定，附此敘明。
      修正前刑法第68條規定：「拘役或罰金加減者，僅加減
        其最高度。」惟此次刑法修正，既將罰金最低金額修正
        為新臺幣1000元，當不致因加減其最低度，而產生不滿
        1 元之零數，允宜與有期徒刑相同，許其最高度及最低
        度同加減之，故併入修正後刑法第67條，而規定為：「
        有期徒刑或罰金加減者，其最高度及最低度同加減之。
        」因被告並無加重之原因，但得依據中華民國九十六年
        罪犯減刑條例減輕其刑（此部分詳如後述），是修正前
        刑法第68條規定罰金最低度不予減輕，較諸修正後刑法
        第67條規定罰金最低度亦予減輕之規定，修正前之規定
        較不利於被告。
      按94年2 月2 日修正公布（95年7 月1 日施行）前刑法
        所謂常業犯，係指行為人以從事某特別犯罪構成要件行
        為，而獲取財物或不法利益，並恃以維生者而言。乃學
        理上所稱集合犯之一種，除行為人主觀上具有包括之犯
        意外，其客觀之各行為間，須具有一定程度之時間或空
        間密接性，依社會通念認為以包括之一罪視之較為合理
        ，即應以常業犯評價之，故常業犯特重賴以維生之主觀
        條件。刑法修正後，已將常業犯之規定予以刪除，考其
        立法旨趣，係因對於多次原可獨立評價之行為，僅論以
        一罪，不無鼓勵犯罪之嫌，並與國民對於法律之感情相
        悖，故應採一罪一罰。是就集合犯之觀念，於判斷時不
        能無限擴張，除仍應受社會通念之支配外，尤應注意其
        公平性、合理性，使與經驗法則、論理法則及比例原則
        相適合，否則即與上揭修法精神不符（最高法院98年度
        臺上字4200號判決意旨參照）。被告經營元大當舖，惟
        實際經營方式與地下錢莊相似，已如前述，是以被告顯
        係以重利貸款為業，且恃以維生，而被告如犯罪事實欄
        一（即附表一）所示之重利犯行，均發生於刑法修正施
        行之前，依修正前刑法規定，係屬常業犯。惟修正後刑
        法已刪除刑法第345 條常業重利罪之規定，依現行刑法
        規定，被告犯罪事實欄一所示之重利犯行，因侵害不同
        被害人法益，時間明顯可分，並無接續犯適用，且多次
        重利罪亦非立法者所預設本質上為數行為反覆實行之集
        合犯，而本件被告收取重利之行為各自獨立，無非係各
        乘附表所示之被害人經濟窘迫之際，見機基於各別犯意
        而為之，所侵害之法益亦非屬同一，自應予分論併罰。
        而依修正前常業重利犯之規定，最重本刑為有期徒刑5
        年，如依修正後刑法之規定，則因常業重利罪及連續犯
        之規定均已刪除，被告所犯之數重利犯行，均應依刑法
        第344 條之規定論以數罪，並分論併罰，則被告犯數罪
        合計最高可判處之刑期已逾有期徒刑5 年，是以經比較
        新舊法之結果，修正後之規定，並未有利於被告，自應
        適用修正前刑法第345 條之規定處斷。
    5.經綜合比較上開法律變更之情形，被告所犯如犯罪事實欄
      一所示之犯行部分，應以95年7 月1 日修正生效前之規定
      對於被告較為有利，依據修正後刑法第2 條第1 項前段之
      規定，即應適用95年7 月1 日修正生效前之前開刑法規定
      。
  二按刑法第344 條之重利罪屬結果犯，該罪之成立以行為人取
    得與原本顯不相當之重利結果為前提。而「取得」與原本顯
    不相當之重利，係指行為人已由借貸人一方獲得該顯不相當
    之重利者而言，至取得利息之時期究於借貸時同時扣取或按
    日按月交付、已取得利息之多寡及次數，皆非所問。又按民
    間高利借貸每有於借貸之初支付本金時，先扣除利息者，則
    應認貸款之人已取得利息（最高法院82年度臺上字第5834號
    判決意旨參照）。查被告貸予如附表一、二各編號所示之借
    款人陳品慈等57人金錢，既分別於如附表一、二各編號所示
    之各次借款當日即預扣首期利息，則被告於借款當日即已取
    得與原本顯不相當之重利，而為刑法第344 條重利罪之既遂
    犯，應堪認定，至於借款之原本是否已回收，則與本罪之既
    遂無涉。故核被告所為，就犯罪事實欄一（即附表一）部分
    ，係犯修正前刑法第345 條常業重利罪；就犯罪事實欄二（
    即附表二）部分，係分別犯刑法第344 條之重利罪。被告就
    犯罪事實欄二部分所為之重利犯行，時間長達3 年多，借款
    次數多達66筆，個別犯行時間均明顯可分，被害人亦多不相
    同，客觀上各行為間，並不具有一定程度之時間或空間密接
    性，顯非基於同一犯意為反覆實行之集合犯，其犯意各別，
    行為互殊，應予分論併罰。至於被告就各筆借款先後多次向
    同一被害人收取重利之行為，其各筆貸放金錢單一，後續多
    次收取重利之犯罪時間接近，且侵害同一被害人之財產法益
    ，應屬數個舉動之接續施行，應僅受一次之刑法評價，為接
    續犯之單純一罪，併予敘明。
  三爰審酌被告自89年6 月間起至99年9 月間止長達10年之時間
    內，不思以正當方式賺取所需，反而趁人之危，利用他人急
    迫、輕率及無經驗之際，貸予款項以收取高額利息，藉此牟
    利，無視於借款人每每因無力負擔高利貸之重利，或鋌而走
    險犯罪、或輕生尋短，製造社會問題，對借款人自身及其家
    庭與社會致生之危害匪淺，且本件被害人數多達57人，本不
    宜過度輕縱；惟考量被告犯罪之期間，並未持借款人支付之
    本票提出民事求償，亦未以暴力手段催討債務，犯罪手段尚
    稱平和，且被告前無犯罪前科，有臺灣高等法院被告前案紀
    錄表在卷可稽，素行尚可，又其迄本案辯論終結前，雖未與
    被害人等達成和解，惟被告犯後坦白承認犯行，且將元大當
    舖讓與案外人游智翔經營，有讓渡書、雲林縣當舖同業公會
    100 年4 月21日雲縣當商會字第026 號函各1 紙在卷可考（
    見本院卷第56頁、第57頁），足見其應有悔意，且到庭之被
    害人對被告之刑度均表示沒有意見（見本院卷第45頁反面至
    第46頁），復審酌被告自陳國中畢業之智識程度，育有三子
    ，幼子就讀國中，長子業已成年，而被告現罹患重度憂鬱症
    ，有被告庭呈之診斷證明書附卷足憑（見本院卷第55頁），
    現由其配偶在家照顧，家境尚可之生活狀況，因為學習他人
    經營當舖業，不了解法律規定而罹刑章之犯罪動機等一切情
    狀（見本院卷第51頁至第52頁），量處如主文所示之刑。
  四又查被告就犯罪事實欄一（即附表一）部分之常業重利罪，
    係於民國95年7 月1 日刑法修正施行前所犯，自應為新舊法
    比較。經查，關於易科罰金之折算標準，刑法第41條已由原
    配合依罰金罰鍰提高標準條例第2 條規定（現已廢止）提高
    之銀元100 元至300 元（即新臺幣300 元至900 元），修正
    為新臺幣1 千元、2 千元、3 千元。經比較新舊法之結果，
    修正後規定並未較有利於行為人，是依刑法第2 條第1 項前
    段，應適用修正前刑法第41條第1 項前段之規定，諭知易科
    罰金之折算標準，是以本件就常業重利罪部分，即應依修正
    前刑法第41條第1 項前段規定，以銀元300 元即新臺幣900
    元折算1 日。至於被告就犯罪事實欄二（即附表二）部分，
    其犯罪時間既均在95年7 月1 日以後，自應依修正後刑法第
    41條第1 項前段之規定，均以新臺幣1,000 元折算1 日。
  五再被告就犯罪事實欄一（即附表一）所示之常業重利罪，其
    犯罪時間在96年4 月24日以前，合於中華民國九十六年罪犯
    減刑條例第2 條第1 項第3 款所定減刑條件，應依法減其宣
    告刑二分之一。另被告所犯如附表二編號7 、8 號所示之重
    利罪，依證人即被害人林素鳳、吳秀玲之證述，其等借款時
    間分別在96年初及96年間，每月為1 期，分別支付4 期及3
    期利息等語（見雲警刑偵三字第1001900374號卷第2 頁、雲
    警六偵字第0991001148號卷第19頁），基於有疑惟利被告原
    則，應認其犯罪時間均係在96年4 月24日之前即完成，故依
    中華民國九十六年罪犯減刑條例同一規定，亦減其宣告刑二
    分之一。至於被告所犯如附表二編號1 至6 號所示之借款時
    間雖為96年4 月24日之前，惟其收取重利之犯罪行為既持續
    至中華民國96年4 月25日以後，自不得適用上開減刑條例減
    刑。爰於減刑後，就附表二各編號所示之刑定其應執行之刑
    ，及就附表一、附表二部分，分別依修正前及修正後刑法第
    41條第1 項前段之規定，各諭知易科罰金之折算標準。
  六至被害人等所簽發之本票、支票正本及汽機車行車執照之正
    本、影本，均係充作擔保證明之用，如被害人等嗣後依約定
    還款完竣，被告仍須將該等充為借款質押之物品返還被害人
    等，是難認係屬被告犯罪所得之物並為被告所有，又均非屬
    違禁物，核與沒收之要件不符，爰均不予宣告沒收之（最高
    法院92年度臺上字第2923號判決要旨參照）。
肆、應適用之法條：
  (一)刑事訴訟法第273 條之1 第1 項、第284 條之1 、第299 條
    第1 項前段。
  (二)刑法第344 條、第345 條（修正前）、第2 條第1 項前段、
    第41條第1 項前段（修正前）、第41條第1 項前段、第51條
    第6 款。
  (三)廢止前罰金罰鍰提高標準條例第2 條、現行法規所定貨幣單
    位折算新臺幣條例第2 條。
  (四)中華民國九十六年罪犯減刑條例第2條第1項第3款、第7條。
  (五)刑法施行法第1 條之1 第1 項、第2 項前段。
本案經檢察官江柏青到庭執行職務。
中    華    民    國   100    年    5     月    30    日
                  刑事第五庭    法  官  段奇琬
以上正本證明與原本無異。
如不服本判決應於收受判決後10日內向本院提出上訴書狀，並應
敘述具體理由；其未敘述上訴理由者，應於上訴期間屆滿後20日
內向本院補提理由書（均須按他造當事人之人數附繕本）。「切
勿逕送上級法院」。
告訴人或被害人對於本判決如有不服，而請求檢察官上訴者，其
上訴期間之計算以檢察官收受判決正本之日期為準。
                                 書記官  高培馨
中    華    民    國   100    年    5     月    30    日
附錄本件論罪科刑法條全文：
中華民國刑法第344條
（重利罪）
乘他人急迫、輕率或無經驗貸以金錢或其他物品，而取得與原本
顯不相當之重利者，處 1 年以下有期徒刑、拘役或科或併科 1
千元以下罰金。
中華民國刑法第345條（現已刪除）
（常業重利罪）
以犯前條之罪為常業者，處 5 年以下有期徒刑，得併科 3 千元
以下罰金。
附表一：常業重利部分
┌─┬─────┬───┬────────┬────┬──┬──┬──────┬────┬──────┬─────┬──────┬──────┐
│編│雲林地檢署│被害人│典當車輛之車牌號│質押證件│金額│月利│借款日期    │計息方式│被告已取得之│扣案被害人│備註        │所犯罪名及所│
│號│案號      │姓名  │碼及車種        │（參見註│（新│％  │（本票簽發日│        │利息（新臺幣│簽發本票號│            │處之刑      │
│  │          │（按借│（參見註1）     │2）     │臺幣│    │/ 收當日期/ │        │，單位：萬元│碼/ 金額（│            │            │
│  │          │款次序│                │        │，單│    │當事人陳述）│        │）          │新臺幣，單│            │            │
│  │          │）    │                │        │位：│    │            │        │            │位：萬元）│            │            │
│  │          │      │                │        │萬元│    │            │        │            │          │            │            │
│  │          │      │                │        │）  │    │            │        │            │          │            │            │
├─┼─────┼───┼────────┼────┼──┼──┼──────┼────┼──────┼─────┼──────┼──────┤
│1 │100 偵688 │葉芳明│N5-9347 自小客車│行照正本│9   │12  │89年6 月19日│每月1 期│16.2        │218021/9  │已清償      │吳清森犯常業│
├─┼─────┼───┼────────┼────┼──┼──┼──────┼────┼──────┼─────┼──────┤重利罪，處有│
│2 │100 偵673 │王登展│D3-8039 自小客車│行照正本│8   │9   │89年9 月27日│每月1 期│17.28       │786208/8  │            │期徒刑陸月，│
├─┼─────┼───┼────────┼────┼──┼──┼──────┼────┼──────┼─────┼──────┤如易科罰金，│
│3 │100 偵683 │蔡曉婷│C6-3331 自小客車│行照正本│5   │9   │90年年初某日│每月1 期│與編號6 合計│未扣得本票│已清償      │以銀元百元│
│  │          │（1） │                │        │    │    │            │        │共4.14      │          │            │即新臺幣玖佰│
├─┼─────┼───┼────────┼────┼──┼──┼──────┼────┼──────┼─────┼──────┤元折算壹日，│
│4 │100 偵224 │石榮男│RS-2236 自小客車│行照正本│3   │12  │90年間某日  │每月1 期│與編號11合計│未扣得本票│已清償      │減為有期徒刑│
│  │          │（1） │                │        │    │    │            │        │共2.88      │          │            │月，如易科│
├─┼─────┼───┼────────┼────┼──┼──┼──────┼────┼──────┼─────┼──────┤罰金，以銀元│
│5 │100 偵684 │林朝永│N4-5021 自小客車│行照正本│1   │9   │90年2 月27日│每月1 期│1.08        │303330/1  │            │百元即新臺│
├─┼─────┼───┼────────┼────┼──┼──┼──────┼────┼──────┼─────┼──────┤幣玖佰元折算│
│6 │100 偵683 │蔡曉婷│C6-3331 自小客車│行照正本│9   │9   │90年3 月10日│每月1 期│與編號3 合計│303358/9  │            │壹日。      │
│  │          │（2） │                │        │    │    │            │        │共4.14      │          │            │            │
├─┼─────┼───┼────────┼────┼──┼──┼──────┼────┼──────┼─────┼──────┤            │
│7 │100 偵1000│陳俊宏│KY7-463 重機車  │行照影本│2   │15  │90年10月27日│每月1 期│7.2         │369209/2  │            │            │
├─┼─────┼───┼────────┼────┼──┼──┼──────┼────┼──────┼─────┼──────┤            │
│8 │100 偵850 │李建億│6600-JZ 自小客車│無      │15  │11  │91年間某日  │每月1 期│34          │未扣得本票│            │            │
│  │          │（1） │                │        │    │    │            │        │            │          │            │            │
├─┼─────┼───┼────────┼────┼──┼──┼──────┼────┼──────┼─────┼──────┤            │
│9 │100 偵668 │張淑惠│9R-5059 自小客車│行照正本│5   │9   │91年1 月11日│每月1 期│1.35        │364694/5  │已清償      │            │
│  │          │      │                │        │    │    │            │        │            │          │            │            │
├─┼─────┼───┼────────┼────┼──┼──┼──────┼────┼──────┼─────┼──────┤            │
│10│100 偵671 │黃清水│5M-4882 自小客貨│行照正本│5   │12  │91年2 月22日│每月1 期│6           │590551/5  │            │            │
│  │          │      │車              │        │    │    │            │        │            │          │            │            │
├─┼─────┼───┼────────┼────┼──┼──┼──────┼────┼──────┼─────┼──────┤            │
│11│100 偵224 │石榮男│RS-2236 自小客車│行照正本│3   │12  │91年12月2 日│每月1 期│與編號4 合計│220901/3  │            │            │
│  │          │（2） │                │        │    │    │            │        │共2.88      │          │            │            │
├─┼─────┼───┼────────┼────┼──┼──┼──────┼────┼──────┼─────┼──────┤            │
│12│99偵6248  │蔡沛宜│S7-1761 自小客車│行照影本│6   │9   │91年12月11日│每月1 期│約6.5       │220866/6  │            │            │
│  │          │      │                │        │    │    │            │        │            │          │            │            │
├─┼─────┼───┼────────┼────┼──┼──┼──────┼────┼──────┼─────┼──────┤            │
│13│99偵6248  │劉盛男│B9-4121 自小客車│行照正本│15  │9   │92年間（起訴│每月1 期│與編號14合計│313973/15 │            │            │
│  │          │（1） │                │        │    │    │書附表誤載為│        │共約4 、50  │588683/10 │            │            │
│  │          │      │                │        │    │    │同95年6 月6 │        │            │（無證據顯│            │            │
│  │          │      │                │        │    │    │日）        │        │            │示係就何筆│            │            │
├─┼─────┼───┼────────┼────┼──┼──┼──────┼────┼──────┤債權簽發）├──────┤            │
│14│99偵6248  │劉盛男│B9-4121 自小客車│行照正本│70  │9   │92年間（起訴│每月1 期│與編號13合計│          │            │            │
│  │          │（2） │                │        │（起│    │書附表誤載為│        │共約4 、50  │          │            │            │
│  │          │      │                │        │訴書│    │95年6 月30日│        │            │          │            │            │
│  │          │      │                │        │誤載│    │）          │        │            │          │            │            │
│  │          │      │                │        │為與│    │            │        │            │          │            │            │
│  │          │      │                │        │編號│    │            │        │            │          │            │            │
│  │          │      │                │        │13合│    │            │        │            │          │            │            │
│  │          │      │                │        │計共│    │            │        │            │          │            │            │
│  │          │      │                │        │25萬│    │            │        │            │          │            │            │
│  │          │      │                │        │元）│    │            │        │            │          │            │            │
│  │          │      │                │        │    │    │            │        │            │          │            │            │
├─┼─────┼───┼────────┼────┼──┼──┼──────┼────┼──────┼─────┼──────┤            │
│15│100 偵669 │黃筱喻│CJ-8257 自小客車│行照正本│10  │9   │92年7 月31日│每月1 期│與編號16合計│175350/10 │            │            │
│  │          │（1） │                │        │    │    │            │        │本利共約40  │          │            │            │
├─┼─────┼───┼────────┼────┼──┼──┼──────┼────┼──────┼─────┼──────┤            │
│16│100 偵669 │黃筱喻│D5-2033 自小客車│行照正本│12  │9   │92年9 月15日│每月1 期│與編號15合計│552756/12 │            │            │
│  │          │（2 ）│                │        │    │    │            │        │本利共約40  │          │            │            │
├─┼─────┼───┼────────┼────┼──┼──┼──────┼────┼──────┼─────┼──────┤            │
│17│99偵6248  │鐘羽蓮│C2-1576 自小客車│行照正本│3   │18  │93年1 月21日│每15日1 │與編號18合計│660143/3  │            │            │
│  │          │（1） │                │        │    │    │            │期      │共11.7      │          │            │            │
├─┼─────┼───┼────────┼────┼──┼──┼──────┼────┼──────┼─────┼──────┤            │
│18│99偵6248  │鐘羽蓮│C2-1576 自小客車│行照正本│2   │18  │93年11月26日│每15日1 │與編號17合計│001547/2  │            │            │
│  │          │（2） │                │        │    │    │            │期      │共11.7      │          │            │            │
├─┼─────┼───┼────────┼────┼──┼──┼──────┼────┼──────┼─────┼──────┤            │
│19│100 偵670 │蕭美麗│B9-4323 自小客車│行照正本│1   │10  │94年3 月3 日│每月1 期│1.5         │001631/1  │            │            │
├─┼─────┼───┼────────┼────┼──┼──┼──────┼────┼──────┼─────┼──────┤            │
│20│99偵6248  │廖輝庸│C5-0460 自小客貨│行照影本│4   │9   │94年12月26日│每月1 期│1.44        │313981/4  │            │            │
│  │          │（1） │車              │        │    │    │            │        │            │          │            │            │
└─┴─────┴───┴────────┴────┴──┴──┴──────┴────┴──────┴─────┴──────┴──────┘
註1 ：被害人供述之車輛種類（如：自小客車）與卷附「收當物
      品資料列印報表」不同時，以卷附「收當物品資料列印報
      表」為準。
註2 ：「質押證件」欄，如有標明「正本」、「影本」者，乃當
      場查獲行車執照之正本、影本。
附表二：重利部分
┌─┬─────┬───┬────────┬────┬──┬──┬──────┬────┬──────┬─────┬──────┬──────┐
│編│雲林地檢署│被害人│典當車輛之車牌號│質押證件│金額│月利│借款日期    │計息方式│被告已取得之│扣案被害人│備註        │所犯罪名及所│
│號│案號      │姓名  │碼及車種        │（參見註│（新│％  │（本票簽發日│        │利息（新臺幣│簽發本票號│            │處之刑      │
│  │          │（按借│（參見註1）     │2）     │臺幣│    │/ 收當日期/ │        │，單位：萬元│碼/ 金額（│            │            │
│  │          │款次序│                │        │，單│    │當事人陳述）│        │）          │新臺幣，單│            │            │
│  │          │）    │                │        │位：│    │            │        │            │位：萬元）│            │            │
│  │          │      │                │        │萬元│    │            │        │            │          │            │            │
│  │          │      │                │        │）  │    │            │        │            │          │            │            │
├─┼─────┼───┼────────┼────┼──┼──┼──────┼────┼──────┼─────┼──────┼──────┤
│1 │99偵6248  │林沛祺│C6-4258 自小客車│行照影本│6   │9   │89年6 月5 日│每月1 期│8.64        │483503/6  │最後一次支付│吳清森犯重利│
│  │          │      │                │        │    │    │            │        │            │          │利息時間：  │罪，處拘役│
│  │          │      │                │        │    │    │            │        │            │          │99年5月間   │拾日，如易科│
│  │          │      │                │        │    │    │            │        │            │          │            │罰金，以新臺│
│  │          │      │                │        │    │    │            │        │            │          │            │幣壹仟元折算│
│  │          │      │                │        │    │    │            │        │            │          │            │壹日。      │
├─┼─────┼───┼────────┼────┼──┼──┼──────┼────┼──────┼─────┼──────┼──────┤
│2 │100 偵224 │陳坤池│OG-1526 自小客車│行照正本│10  │9   │93年9 月9 日│每月1 期│與編號3 合計│001506/10 │最後一次支付│吳清森犯重利│
│  │          │（1） │                │        │    │    │            │        │共88.05     │          │利息時間：  │罪，處拘役│
│  │          │      │                │        │    │    │            │        │            │          │98年12月間  │拾日，如易科│
│  │          │      │                │        │    │    │            │        │            │          │            │罰金，以新臺│
│  │          │      │                │        │    │    │            │        │            │          │            │幣壹仟元折算│
│  │          │      │                │        │    │    │            │        │            │          │            │壹日。      │
├─┼─────┼───┼────────┼────┼──┼──┼──────┼────┼──────┼─────┼──────┼──────┤
│3 │100 偵224 │陳坤池│OG-1526 自小客車│行照正本│5   │9   │93年12月6 日│每月1 期│與編號2 合計│001546/5  │最後一次支付│吳清森犯重利│
│  │          │（2） │                │        │    │    │            │        │共88.05     │          │利息時間：  │罪，處拘役│
│  │          │      │                │        │    │    │            │        │            │          │98年12月間  │拾日，如易科│
│  │          │      │                │        │    │    │            │        │            │          │            │罰金，以新臺│
│  │          │      │                │        │    │    │            │        │            │          │            │幣壹仟元折算│
│  │          │      │                │        │    │    │            │        │            │          │            │壹日。      │
├─┼─────┼───┼────────┼────┼──┼──┼──────┼────┼──────┼─────┼──────┼──────┤
│4 │100 偵674 │王若紫│7W-1638 自小客車│行照正本│20  │10  │94年5 月19日│每月1 期│48          │001553/20 │最後一次支付│吳清森犯重利│
│  │          │      │                │        │    │    │            │        │            │          │利息時間：  │罪，處拘役│
│  │          │      │                │        │    │    │            │        │            │          │96年5月間   │拾日，如易科│
│  │          │      │                │        │    │    │            │        │            │          │            │罰金，以新臺│
│  │          │      │                │        │    │    │            │        │            │          │            │幣壹仟元折算│
│  │          │      │                │        │    │    │            │        │            │          │            │壹日。      │
├─┼─────┼───┼────────┼────┼──┼──┼──────┼────┼──────┼─────┼──────┼──────┤
│5 │100 偵672 │陳源昌│5518-JZ 自小客車│行照    │5   │9   │95年3、4月  │每月1 期│與編號55合計│未扣得本票│已清償。    │吳清森犯重利│
│  │          │（1） │                │        │    │    │            │        │共25.2      │          │最後一次支付│罪，處拘役│
│  │          │      │                │        │    │    │            │        │            │          │利息時間：  │拾日，如易科│
│  │          │      │                │        │    │    │            │        │            │          │97年2月間   │罰金，以新臺│
│  │          │      │                │        │    │    │            │        │            │          │            │幣壹仟元折算│
│  │          │      │                │        │    │    │            │        │            │          │            │壹日。      │
├─┼─────┼───┼────────┼────┼──┼──┼──────┼────┼──────┼─────┼──────┼──────┤
│6 │99偵6248  │廖輝庸│C5-0460 自小客車│行照影本│5   │9   │95年4 月17日│每月1 期│18.63       │313968/5  │最後一次支付│吳清森犯重利│
│  │          │（2） │                │        │    │    │            │        │            │          │利息時間：  │罪，處拘役│
│  │          │      │                │        │    │    │            │        │            │          │98年12月、99│拾日，如易科│
│  │          │      │                │        │    │    │            │        │            │          │年1月間     │罰金，以新臺│
│  │          │      │                │        │    │    │            │        │            │          │            │幣壹仟元折算│
│  │          │      │                │        │    │    │            │        │            │          │            │壹日。      │
├─┼─────┼───┼────────┼────┼──┼──┼──────┼────┼──────┼─────┼──────┼──────┤
│7 │100 偵888 │林素鳳│5M-6080 自小客車│行照    │15  │9   │96年初某日  │每月1 期│與編號31合計│未扣得本票│            │吳清森犯重利│
│  │          │（1） │                │        │    │    │            │        │共6.3       │          │            │罪，處拘役│
│  │          │      │                │        │    │    │            │        │            │          │            │拾日，如易科│
│  │          │      │                │        │    │    │            │        │            │          │            │罰金，以新臺│
│  │          │      │                │        │    │    │            │        │            │          │            │幣壹仟元折算│
│  │          │      │                │        │    │    │            │        │            │          │            │壹日，減為拘│
│  │          │      │                │        │    │    │            │        │            │          │            │役拾伍日，如│
│  │          │      │                │        │    │    │            │        │            │          │            │易科罰金，以│
│  │          │      │                │        │    │    │            │        │            │          │            │新臺幣壹仟元│
│  │          │      │                │        │    │    │            │        │            │          │            │折算壹日。  │
├─┼─────┼───┼────────┼────┼──┼──┼──────┼────┼──────┼─────┼──────┼──────┤
│8 │100 偵224 │吳秀玲│7990-MA 自小客車│行照正本│10  │12  │96年間某日  │每月1 期│與編號15合計│未扣得本票│已清償      │吳清森犯重利│
│  │          │（1） │                │        │    │    │            │        │共27.72     │          │            │罪，處拘役│
│  │          │      │                │        │    │    │            │        │            │          │            │拾日，如易科│
│  │          │      │                │        │    │    │            │        │            │          │            │罰金，以新臺│
│  │          │      │                │        │    │    │            │        │            │          │            │幣壹仟元折算│
│  │          │      │                │        │    │    │            │        │            │          │            │壹日，減為拘│
│  │          │      │                │        │    │    │            │        │            │          │            │役拾伍日，如│
│  │          │      │                │        │    │    │            │        │            │          │            │易科罰金，以│
│  │          │      │                │        │    │    │            │        │            │          │            │新臺幣壹仟元│
│  │          │      │                │        │    │    │            │        │            │          │            │折算壹日。  │
├─┼─────┼───┼────────┼────┼──┼──┼──────┼────┼──────┼─────┼──────┼──────┤
│9 │99偵6248  │葉育如│Y5-2255 自小客車│行照正本│13  │9   │96年8 月9 日│每月1 期│14.04       │779824/13 │            │吳清森犯重利│
│  │          │      │                │        │    │    │            │        │            │          │            │罪，處拘役│
│  │          │      │                │        │    │    │            │        │            │          │            │拾日，如易科│
│  │          │      │                │        │    │    │            │        │            │          │            │罰金，以新臺│
│  │          │      │                │        │    │    │            │        │            │          │            │幣壹仟元折算│
│  │          │      │                │        │    │    │            │        │            │          │            │壹日。      │
├─┼─────┼───┼────────┼────┼──┼──┼──────┼────┼──────┼─────┼──────┼──────┤
│10│99偵6248  │沈德│3981-JE 自小客車│行照正本│2   │12  │96年8 月22日│每月1 期│4.8         │779418/2  │            │吳清森犯重利│
│  │          │      │                │        │    │    │            │        │            │          │            │罪，處拘役│
│  │          │      │                │        │    │    │            │        │            │          │            │拾日，如易科│
│  │          │      │                │        │    │    │            │        │            │          │            │罰金，以新臺│
│  │          │      │                │        │    │    │            │        │            │          │            │幣壹仟元折算│
│  │          │      │                │        │    │    │            │        │            │          │            │壹日。      │
├─┼─────┼───┼────────┼────┼──┼──┼──────┼────┼──────┼─────┼──────┼──────┤
│11│99偵6248  │張宏漳│S5-8436 自小客車│行照正本│11  │9   │96年9 月17日│每月1 期│25.11       │779408/11 │            │吳清森犯重利│
│  │          │      │                │        │    │    │            │        │            │          │            │罪，處拘役│
│  │          │      │                │        │    │    │            │        │            │          │            │拾日，如易科│
│  │          │      │                │        │    │    │            │        │            │          │            │罰金，以新臺│
│  │          │      │                │        │    │    │            │        │            │          │            │幣壹仟元折算│
│  │          │      │                │        │    │    │            │        │            │          │            │壹日。      │
├─┼─────┼───┼────────┼────┼──┼──┼──────┼────┼──────┼─────┼──────┼──────┤
│12│100 偵769 │吳順保│5281-GM 自小客車│無      │20  │9   │97至98年間  │每月1 期│與編號61合計│未扣得本票│已清償      │吳清森犯重利│
│  │          │（1） │                │        │    │    │            │        │共14.6      │          │            │罪，處拘役│
│  │          │      │                │        │    │    │            │        │            │          │            │拾日，如易科│
│  │          │      │                │        │    │    │            │        │            │          │            │罰金，以新臺│
│  │          │      │                │        │    │    │            │        │            │          │            │幣壹仟元折算│
│  │          │      │                │        │    │    │            │        │            │          │            │壹日。      │
├─┼─────┼───┼────────┼────┼──┼──┼──────┼────┼──────┼─────┼──────┼──────┤
│13│100 偵998 │陳玉璋│7W-2678 自小客車│行照正本│2   │12  │97年3 月21日│每月1 期│3.36        │0000000/2 │            │吳清森犯重利│
│  │          │      │                │        │    │    │            │        │            │          │            │罪，處拘役│
│  │          │      │                │        │    │    │            │        │            │          │            │拾日，如易科│
│  │          │      │                │        │    │    │            │        │            │          │            │罰金，以新臺│
│  │          │      │                │        │    │    │            │        │            │          │            │幣壹仟元折算│
│  │          │      │                │        │    │    │            │        │            │          │            │壹日。      │
├─┼─────┼───┼────────┼────┼──┼──┼──────┼────┼──────┼─────┼──────┼──────┤
│14│100 偵764 │邱慧婷│7W-6119 自小客車│行照    │2   │9   │97年4 月某日│每月1 期│與編號50合計│未扣得本票│已清償      │吳清森犯重利│
│  │          │（1） │                │        │    │    │            │        │共1.62      │          │            │罪，處拘役│
│  │          │      │                │        │    │    │            │        │            │          │            │拾日，如易科│
│  │          │      │                │        │    │    │            │        │            │          │            │罰金，以新臺│
│  │          │      │                │        │    │    │            │        │            │          │            │幣壹仟元折算│
│  │          │      │                │        │    │    │            │        │            │          │            │壹日。      │
├─┼─────┼───┼────────┼────┼──┼──┼──────┼────┼──────┼─────┼──────┼──────┤
│15│100 偵224 │吳秀玲│7990-MA 自小客車│行照正本│11  │12  │97年5 月21日│每月1 期│與編號8 合計│005450/11 │            │吳清森犯重利│
│  │          │（2） │                │        │    │    │            │        │共27.72     │          │            │罪，處拘役│
│  │          │      │                │        │    │    │            │        │            │          │            │拾日，如易科│
│  │          │      │                │        │    │    │            │        │            │          │            │罰金，以新臺│
│  │          │      │                │        │    │    │            │        │            │          │            │幣壹仟元折算│
│  │          │      │                │        │    │    │            │        │            │          │            │壹日。      │
├─┼─────┼───┼────────┼────┼──┼──┼──────┼────┼──────┼─────┼──────┼──────┤
│16│99偵5356  │陳品慈│1618-SN 自小客車│行照    │7   │9   │97年8 月間某│每月1 期│與編號47合計│未扣得本票│            │吳清森犯重利│
│  │          │（1） │                │        │    │    │日          │        │共27        │          │            │罪，處拘役│
│  │          │      │                │        │    │    │            │        │            │          │            │拾日，如易科│
│  │          │      │                │        │    │    │            │        │            │          │            │罰金，以新臺│
│  │          │      │                │        │    │    │            │        │            │          │            │幣壹仟元折算│
│  │          │      │                │        │    │    │            │        │            │          │            │壹日。      │
├─┼─────┼───┼────────┼────┼──┼──┼──────┼────┼──────┼─────┼──────┼──────┤
│17│100 偵766 │沈聖貴│B9-1267 自小貨車│行照    │6   │7.5 │98年1 月14日│每月1 期│約2.55      │未扣得本票│已清償      │吳清森犯重利│
│  │          │      │                │        │    │    │            │        │            │          │            │罪，處拘役│
│  │          │      │                │        │    │    │            │        │            │          │            │拾日，如易科│
│  │          │      │                │        │    │    │            │        │            │          │            │罰金，以新臺│
│  │          │      │                │        │    │    │            │        │            │          │            │幣壹仟元折算│
│  │          │      │                │        │    │    │            │        │            │          │            │壹日。      │
├─┼─────┼───┼────────┼────┼──┼──┼──────┼────┼──────┼─────┼──────┼──────┤
│18│100 偵884 │黃文曲│3536-GM 自小客車│行照    │10  │9   │98年1 月23日│每月1 期│與編號30合計│未扣得本票│已清償      │吳清森犯重利│
│  │          │（1） │                │        │    │    │            │        │共21.6      │          │            │罪，處拘役│
│  │          │      │                │        │    │    │            │        │            │          │            │拾日，如易科│
│  │          │      │                │        │    │    │            │        │            │          │            │罰金，以新臺│
│  │          │      │                │        │    │    │            │        │            │          │            │幣壹仟元折算│
│  │          │      │                │        │    │    │            │        │            │          │            │壹日。      │
├─┼─────┼───┼────────┼────┼──┼──┼──────┼────┼──────┼─────┼──────┼──────┤
│19│100 偵846 │王財旺│8G-4779 自小客車│行照    │4   │9   │98年2 月間某│每月1 期│與編號48合計│未扣得本票│已清償      │吳清森犯重利│
│  │          │（1） │                │        │    │    │日          │        │共1.32      │          │            │罪，處拘役│
│  │          │      │                │        │    │    │            │        │            │          │            │拾日，如易科│
│  │          │      │                │        │    │    │            │        │            │          │            │罰金，以新臺│
│  │          │      │                │        │    │    │            │        │            │          │            │幣壹仟元折算│
│  │          │      │                │        │    │    │            │        │            │          │            │壹日。      │
├─┼─────┼───┼────────┼────┼──┼──┼──────┼────┼──────┼─────┼──────┼──────┤
│20│100 偵689 │張雅慧│9972-JK 自小貨車│行照    │15  │9   │98年2 月1 日│每月1 期│與編號62合計│未扣得本票│已清償      │吳清森犯重利│
│  │          │（1） │                │        │    │    │            │        │共13.05     │          │            │罪，處拘役│
│  │          │      │                │        │    │    │            │        │            │          │            │拾日，如易科│
│  │          │      │                │        │    │    │            │        │            │          │            │罰金，以新臺│
│  │          │      │                │        │    │    │            │        │            │          │            │幣壹仟元折算│
│  │          │      │                │        │    │    │            │        │            │          │            │壹日。      │
├─┼─────┼───┼────────┼────┼──┼──┼──────┼────┼──────┼─────┼──────┼──────┤
│21│100 偵1245│林安諒│SD-1531 自小客車│行照    │5   │9   │98年2 月4 日│每月1 期│與編號27、43│未扣得本票│已清償      │吳清森犯重利│
│  │          │（1） │                │        │    │    │            │        │、45 合計共 │          │            │罪，處拘役│
│  │          │      │                │        │    │    │            │        │4.655       │          │            │拾日，如易科│
│  │          │      │                │        │    │    │            │        │            │          │            │罰金，以新臺│
│  │          │      │                │        │    │    │            │        │            │          │            │幣壹仟元折算│
│  │          │      │                │        │    │    │            │        │            │          │            │壹日。      │
├─┼─────┼───┼────────┼────┼──┼──┼──────┼────┼──────┼─────┼──────┼──────┤
│22│100 偵887 │阮瑞福│9181-JC 自小客車│行照    │6   │9   │98年2 月10日│每月1 期│與編號53合計│未扣得本票│已清償      │吳清森犯重利│
│  │          │（1） │                │        │    │    │            │        │共5.85      │          │            │罪，處拘役│
│  │          │      │                │        │    │    │            │        │            │          │            │拾日，如易科│
│  │          │      │                │        │    │    │            │        │            │          │            │罰金，以新臺│
│  │          │      │                │        │    │    │            │        │            │          │            │幣壹仟元折算│
│  │          │      │                │        │    │    │            │        │            │          │            │壹日。      │
├─┼─────┼───┼────────┼────┼──┼──┼──────┼────┼──────┼─────┼──────┼──────┤
│23│100 偵883 │曾木村│C2-3575 自小貨車│行照    │10  │10  │98年2 月19日│每月1 期│8           │未扣得本票│已清償      │吳清森犯重利│
│  │          │      │（起訴書附表誤載│        │    │    │            │        │            │          │            │罪，處拘役│
│  │          │      │為CZ-3575）     │        │    │    │            │        │            │          │            │拾日，如易科│
│  │          │      │                │        │    │    │            │        │            │          │            │罰金，以新臺│
│  │          │      │                │        │    │    │            │        │            │          │            │幣壹仟元折算│
│  │          │      │                │        │    │    │            │        │            │          │            │壹日。      │
├─┼─────┼───┼────────┼────┼──┼──┼──────┼────┼──────┼─────┼──────┼──────┤
│24│100 偵987 │林憲助│3406-KQ 自小客車│行照    │7   │9   │98年2 月22日│每月1 期│1.89        │未扣得本票│已清償      │吳清森犯重利│
│  │          │      │                │        │    │    │            │        │            │          │            │罪，處拘役│
│  │          │      │                │        │    │    │            │        │            │          │            │拾日，如易科│
│  │          │      │                │        │    │    │            │        │            │          │            │罰金，以新臺│
│  │          │      │                │        │    │    │            │        │            │          │            │幣壹仟元折算│
│  │          │      │                │        │    │    │            │        │            │          │            │壹日。      │
├─┼─────┼───┼────────┼────┼──┼──┼──────┼────┼──────┼─────┼──────┼──────┤
│25│100 偵1245│蘇子坤│B9-2898 客貨兩用│行照    │11  │9   │98年3 月3 日│每月1 期│0.75        │未扣得本票│已清償      │吳清森犯重利│
│  │          │      │車              │        │    │    │            │        │            │          │            │罪，處拘役│
│  │          │      │                │        │    │    │            │        │            │          │            │拾日，如易科│
│  │          │      │                │        │    │    │            │        │            │          │            │罰金，以新臺│
│  │          │      │                │        │    │    │            │        │            │          │            │幣壹仟元折算│
│  │          │      │                │        │    │    │            │        │            │          │            │壹日。      │
├─┼─────┼───┼────────┼────┼──┼──┼──────┼────┼──────┼─────┼──────┼──────┤
│26│100 偵985 │柯慎祥│S5-6499 自小客車│行照    │6   │9   │98年3 月9 日│每月1 期│與編號41合計│未扣得本票│已清償      │吳清森犯重利│
│  │          │（1） │                │        │    │    │            │        │共2.16      │          │            │罪，處拘役│
│  │          │      │                │        │    │    │            │        │            │          │            │拾日，如易科│
│  │          │      │                │        │    │    │            │        │            │          │            │罰金，以新臺│
│  │          │      │                │        │    │    │            │        │            │          │            │幣壹仟元折算│
│  │          │      │                │        │    │    │            │        │            │          │            │壹日。      │
├─┼─────┼───┼────────┼────┼──┼──┼──────┼────┼──────┼─────┼──────┼──────┤
│27│100 偵1245│林安諒│SD-1531 自小客車│行照    │5   │9   │98年3 月11日│每月1 期│與編號21、43│未扣得本票│已清償      │吳清森犯重利│
│  │          │（2） │                │        │    │    │            │        │、45 合計共4│          │            │罪，處拘役│
│  │          │      │                │        │    │    │            │        │.655        │          │            │拾日，如易科│
│  │          │      │                │        │    │    │            │        │            │          │            │罰金，以新臺│
│  │          │      │                │        │    │    │            │        │            │          │            │幣壹仟元折算│
│  │          │      │                │        │    │    │            │        │            │          │            │壹日。      │
├─┼─────┼───┼────────┼────┼──┼──┼──────┼────┼──────┼─────┼──────┼──────┤
│28│100 偵848 │簡年秀│3B-8485 自小貨車│行照    │5   │9   │98年3 月15日│每月1 期│與編號35合計│未扣得本票│已清償      │吳清森犯重利│
│  │          │（1） │                │        │    │    │            │        │共2.7       │          │            │罪，處拘役│
│  │          │      │                │        │    │    │            │        │            │          │            │拾日，如易科│
│  │          │      │                │        │    │    │            │        │            │          │            │罰金，以新臺│
│  │          │      │                │        │    │    │            │        │            │          │            │幣壹仟元折算│
│  │          │      │                │        │    │    │            │        │            │          │            │壹日。      │
├─┼─────┼───┼────────┼────┼──┼──┼──────┼────┼──────┼─────┼──────┼──────┤
│29│100 偵986 │謝益銘│8683-HR 自小客車│行照    │5   │9   │98年3 月18日│每月1 期│與編號38合計│未扣得本票│已清償      │吳清森犯重利│
│  │          │（1） │                │        │    │    │            │        │共2.7       │          │            │罪，處拘役│
│  │          │      │                │        │    │    │            │        │            │          │            │拾日，如易科│
│  │          │      │                │        │    │    │            │        │            │          │            │罰金，以新臺│
│  │          │      │                │        │    │    │            │        │            │          │            │幣壹仟元折算│
│  │          │      │                │        │    │    │            │        │            │          │            │壹日。      │
├─┼─────┼───┼────────┼────┼──┼──┼──────┼────┼──────┼─────┼──────┼──────┤
│30│100 偵884 │黃文曲│3536-GM 自小客車│行照    │10  │9   │98年3 月22日│每月1 期│與編號18合計│未扣得本票│已清償      │吳清森犯重利│
│  │          │（2） │                │        │    │    │            │        │共21.6      │          │            │罪，處拘役│
│  │          │      │                │        │    │    │            │        │            │          │            │拾日，如易科│
│  │          │      │                │        │    │    │            │        │            │          │            │罰金，以新臺│
│  │          │      │                │        │    │    │            │        │            │          │            │幣壹仟元折算│
│  │          │      │                │        │    │    │            │        │            │          │            │壹日。      │
├─┼─────┼───┼────────┼────┼──┼──┼──────┼────┼──────┼─────┼──────┼──────┤
│31│100 偵888 │林素鳳│5M-6080 自小客車│行照    │10  │9   │98年3 月22日│每月1 期│與編號7 合計│未扣得本票│已清償      │吳清森犯重利│
│  │          │（2） │                │        │    │    │（起訴書附表│        │共6.3       │          │            │罪，處拘役│
│  │          │      │                │        │    │    │誤載為同年月│        │            │          │            │拾日，如易科│
│  │          │      │                │        │    │    │3 日 ）     │        │            │          │            │罰金，以新臺│
│  │          │      │                │        │    │    │            │        │            │          │            │幣壹仟元折算│
│  │          │      │                │        │    │    │            │        │            │          │            │壹日。      │
├─┼─────┼───┼────────┼────┼──┼──┼──────┼────┼──────┼─────┼──────┼──────┤
│32│100 偵765 │張呂義│6025-SX 自小客車│行照    │10  │9   │98年3 月23日│每月1 期│約8、9      │未扣得本票│已清償      │吳清森犯重利│
│  │          │      │                │        │    │    │            │        │            │          │            │罪，處拘役│
│  │          │      │                │        │    │    │            │        │            │          │            │拾日，如易科│
│  │          │      │                │        │    │    │            │        │            │          │            │罰金，以新臺│
│  │          │      │                │        │    │    │            │        │            │          │            │幣壹仟元折算│
│  │          │      │                │        │    │    │            │        │            │          │            │壹日。      │
├─┼─────┼───┼────────┼────┼──┼──┼──────┼────┼──────┼─────┼──────┼──────┤
│33│100 偵849 │李惠娥│6692-GD 自小客車│行照    │5   │9   │98年3 月23日│每月1 期│與編號40合計│未扣得本票│            │吳清森犯重利│
│  │          │（1） │                │        │    │    │            │        │共15.39     │          │            │罪，處拘役│
│  │          │      │                │        │    │    │            │        │            │          │            │拾日，如易科│
│  │          │      │                │        │    │    │            │        │            │          │            │罰金，以新臺│
│  │          │      │                │        │    │    │            │        │            │          │            │幣壹仟元折算│
│  │          │      │                │        │    │    │            │        │            │          │            │壹日。      │
├─┼─────┼───┼────────┼────┼──┼──┼──────┼────┼──────┼─────┼──────┼──────┤
│34│100 偵999 │許威勝│6839-WP 自小客車│行照    │10  │9   │98年4 月9 日│每月1 期│與編號64、65│未扣得本票│已清償      │吳清森犯重利│
│  │          │（1） │                │        │    │    │            │        │合計共18.36 │          │            │罪，處拘役│
│  │          │      │                │        │    │    │            │        │            │          │            │拾日，如易科│
│  │          │      │                │        │    │    │            │        │            │          │            │罰金，以新臺│
│  │          │      │                │        │    │    │            │        │            │          │            │幣壹仟元折算│
│  │          │      │                │        │    │    │            │        │            │          │            │壹日。      │
├─┼─────┼───┼────────┼────┼──┼──┼──────┼────┼──────┼─────┼──────┼──────┤
│35│100 偵848 │簡年秀│3B-8485 自小貨車│行照    │5   │9   │98年4 月26日│每月1 期│與編號28合計│未扣得本票│已清償      │吳清森犯重利│
│  │          │（2） │                │        │    │    │            │        │共2.7       │          │            │罪，處拘役│
│  │          │      │                │        │    │    │            │        │            │          │            │拾日，如易科│
│  │          │      │                │        │    │    │            │        │            │          │            │罰金，以新臺│
│  │          │      │                │        │    │    │            │        │            │          │            │幣壹仟元折算│
│  │          │      │                │        │    │    │            │        │            │          │            │壹日。      │
├─┼─────┼───┼────────┼────┼──┼──┼──────┼────┼──────┼─────┼──────┼──────┤
│36│100 偵988 │張黃賜│8025-LT 客貨兩用│行照影本│4   │9   │98年4 月26日│每月1 期│0.72        │未扣得本票│已清償      │吳清森犯重利│
│  │          │      │車              │        │    │    │            │        │            │          │            │罪，處拘役│
│  │          │      │                │        │    │    │            │        │            │          │            │拾日，如易科│
│  │          │      │                │        │    │    │            │        │            │          │            │罰金，以新臺│
│  │          │      │                │        │    │    │            │        │            │          │            │幣壹仟元折算│
│  │          │      │                │        │    │    │            │        │            │          │            │壹日。      │
├─┼─────┼───┼────────┼────┼──┼──┼──────┼────┼──────┼─────┼──────┼──────┤
│37│100 偵852 │陳俊竹│7801-UL 自小客車│行照    │5   │9   │98年5 月24日│每月1 期│0.45        │未扣得本票│已清償      │吳清森犯重利│
│  │          │      │                │        │    │    │            │        │            │          │            │罪，處拘役│
│  │          │      │                │        │    │    │            │        │            │          │            │拾日，如易科│
│  │          │      │                │        │    │    │            │        │            │          │            │罰金，以新臺│
│  │          │      │                │        │    │    │            │        │            │          │            │幣壹仟元折算│
│  │          │      │                │        │    │    │            │        │            │          │            │壹日。      │
├─┼─────┼───┼────────┼────┼──┼──┼──────┼────┼──────┼─────┼──────┼──────┤
│38│100 偵986 │謝益銘│8683-HR 自小客車│行照    │5   │9   │98年5 月25日│每月1 期│與編號29合計│未扣得本票│已清償      │吳清森犯重利│
│  │          │（2） │                │        │    │    │            │        │共2.7       │          │            │罪，處拘役│
│  │          │      │                │        │    │    │            │        │            │          │            │拾日，如易科│
│  │          │      │                │        │    │    │            │        │            │          │            │罰金，以新臺│
│  │          │      │                │        │    │    │            │        │            │          │            │幣壹仟元折算│
│  │          │      │                │        │    │    │            │        │            │          │            │壹日。      │
├─┼─────┼───┼────────┼────┼──┼──┼──────┼────┼──────┼─────┼──────┼──────┤
│39│100 偵851 │鄭鴻林│2G-1765 自小客車│行照    │3   │9   │98年6 月1 日│每月1 期│0.81        │未扣得本票│已清償      │吳清森犯重利│
│  │          │      │                │        │    │    │            │        │            │          │            │罪，處拘役│
│  │          │      │                │        │    │    │            │        │            │          │            │拾日，如易科│
│  │          │      │                │        │    │    │            │        │            │          │            │罰金，以新臺│
│  │          │      │                │        │    │    │            │        │            │          │            │幣壹仟元折算│
│  │          │      │                │        │    │    │            │        │            │          │            │壹日。      │
├─┼─────┼───┼────────┼────┼──┼──┼──────┼────┼──────┼─────┼──────┼──────┤
│40│100 偵849 │李惠娥│6692-GD 自小客車│行照    │6   │9   │98年6 月8 日│每月1 期│與編號33合計│未扣得本票│已清償      │吳清森犯重利│
│  │          │（2） │                │        │    │    │            │        │共15.39     │          │            │罪，處拘役│
│  │          │      │                │        │    │    │            │        │            │          │            │拾日，如易科│
│  │          │      │                │        │    │    │            │        │            │          │            │罰金，以新臺│
│  │          │      │                │        │    │    │            │        │            │          │            │幣壹仟元折算│
│  │          │      │                │        │    │    │            │        │            │          │            │壹日。      │
├─┼─────┼───┼────────┼────┼──┼──┼──────┼────┼──────┼─────┼──────┼──────┤
│41│100 偵985 │柯慎祥│S5-6499 自小客車│行照    │6   │9   │98年6 月16日│每月1 期│與編號26合計│未扣得本票│已清償      │吳清森犯重利│
│  │          │（2） │                │        │    │    │            │        │共2.16      │          │            │罪，處拘役│
│  │          │      │                │        │    │    │            │        │            │          │            │拾日，如易科│
│  │          │      │                │        │    │    │            │        │            │          │            │罰金，以新臺│
│  │          │      │                │        │    │    │            │        │            │          │            │幣壹仟元折算│
│  │          │      │                │        │    │    │            │        │            │          │            │壹日。      │
├─┼─────┼───┼────────┼────┼──┼──┼──────┼────┼──────┼─────┼──────┼──────┤
│42│100 偵763 │黃鳳琴│5M-0517 自小客車│行照    │3   │9   │98年6 月26日│每月1 期│約1.35      │未扣得本票│已清償      │吳清森犯重利│
│  │          │      │                │        │    │    │            │        │            │          │            │罪，處拘役│
│  │          │      │                │        │    │    │            │        │            │          │            │拾日，如易科│
│  │          │      │                │        │    │    │            │        │            │          │            │罰金，以新臺│
│  │          │      │                │        │    │    │            │        │            │          │            │幣壹仟元折算│
│  │          │      │                │        │    │    │            │        │            │          │            │壹日。      │
├─┼─────┼───┼────────┼────┼──┼──┼──────┼────┼──────┼─────┼──────┼──────┤
│43│100 偵1245│林安諒│SD-1531 自小客車│行照    │3   │9   │98年6 月26日│每月1 期│與編號21、27│未扣得本票│已清償      │吳清森犯重利│
│  │          │（3） │                │        │    │    │            │        │、45合計共4.│          │            │罪，處拘役│
│  │          │      │                │        │    │    │            │        │655         │          │            │拾日，如易科│
│  │          │      │                │        │    │    │            │        │            │          │            │罰金，以新臺│
│  │          │      │                │        │    │    │            │        │            │          │            │幣壹仟元折算│
│  │          │      │                │        │    │    │            │        │            │          │            │壹日。      │
├─┼─────┼───┼────────┼────┼──┼──┼──────┼────┼──────┼─────┼──────┼──────┤
│44│100 偵885 │程伯齊│SP-3160 自小貨車│行照    │2   │9   │98年7 月10日│每月1 期│不詳        │未扣得本票│            │吳清森犯重利│
│  │          │（1） │                │        │    │    │            │        │            │          │            │罪，處拘役│
│  │          │      │                │        │    │    │            │        │            │          │            │拾日，如易科│
│  │          │      │                │        │    │    │            │        │            │          │            │罰金，以新臺│
│  │          │      │                │        │    │    │            │        │            │          │            │幣壹仟元折算│
│  │          │      │                │        │    │    │            │        │            │          │            │壹日。      │
├─┼─────┼───┼────────┼────┼──┼──┼──────┼────┼──────┼─────┼──────┼──────┤
│45│100 偵1245│林安諒│SD-1531 自小客車│行照    │5   │9   │98年7 月14日│每月1 期│與編號21、27│未扣得本票│已清償      │吳清森犯重利│
│  │          │（4） │                │        │    │    │            │        │、43 合計共 │          │            │罪，處拘役│
│  │          │      │                │        │    │    │            │        │4.655       │          │            │拾日，如易科│
│  │          │      │                │        │    │    │            │        │            │          │            │罰金，以新臺│
│  │          │      │                │        │    │    │            │        │            │          │            │幣壹仟元折算│
│  │          │      │                │        │    │    │            │        │            │          │            │壹日。      │
├─┼─────┼───┼────────┼────┼──┼──┼──────┼────┼──────┼─────┼──────┼──────┤
│46│100 偵890 │吳沛甄│9R-1089 自小客車│行照    │5   │9   │98年7 月15日│每月1 期│0.75        │未扣得本票│已清償      │吳清森犯重利│
│  │          │      │                │        │    │    │            │        │            │          │            │罪，處拘役│
│  │          │      │                │        │    │    │            │        │            │          │            │拾日，如易科│
│  │          │      │                │        │    │    │            │        │            │          │            │罰金，以新臺│
│  │          │      │                │        │    │    │            │        │            │          │            │幣壹仟元折算│
│  │          │      │                │        │    │    │            │        │            │          │            │壹日。      │
├─┼─────┼───┼────────┼────┼──┼──┼──────┼────┼──────┼─────┼──────┼──────┤
│47│99偵5356  │陳品慈│1618-SN 自小客車│行照    │8   │9   │98年8 月間某│每月1 期│與編號16合計│未扣得本票│            │吳清森犯重利│
│  │          │（2） │                │        │    │    │日          │        │共27        │          │            │罪，處拘役│
│  │          │      │                │        │    │    │            │        │            │          │            │拾日，如易科│
│  │          │      │                │        │    │    │            │        │            │          │            │罰金，以新臺│
│  │          │      │                │        │    │    │            │        │            │          │            │幣壹仟元折算│
│  │          │      │                │        │    │    │            │        │            │          │            │壹日。      │
├─┼─────┼───┼────────┼────┼──┼──┼──────┼────┼──────┼─────┼──────┼──────┤
│48│100 偵846 │王財旺│8G-4779 自小客車│行照    │4   │9   │98年8 月18日│每月1 期│與編號19合計│未扣得本票│已清償      │吳清森犯重利│
│  │          │（2） │                │        │    │    │            │        │共1.32      │          │            │罪，處拘役│
│  │          │      │                │        │    │    │            │        │            │          │            │拾日，如易科│
│  │          │      │                │        │    │    │            │        │            │          │            │罰金，以新臺│
│  │          │      │                │        │    │    │            │        │            │          │            │幣壹仟元折算│
│  │          │      │                │        │    │    │            │        │            │          │            │壹日。      │
├─┼─────┼───┼────────┼────┼──┼──┼──────┼────┼──────┼─────┼──────┼──────┤
│49│100 偵886 │何雅婷│3538-JK 自小客車│行照    │5   │9   │98年8 月19日│每月1 期│0.45        │未扣得本票│已清償      │吳清森犯重利│
│  │          │      │                │        │    │    │            │        │            │          │            │罪，處拘役│
│  │          │      │                │        │    │    │            │        │            │          │            │拾日，如易科│
│  │          │      │                │        │    │    │            │        │            │          │            │罰金，以新臺│
│  │          │      │                │        │    │    │            │        │            │          │            │幣壹仟元折算│
│  │          │      │                │        │    │    │            │        │            │          │            │壹日。      │
├─┼─────┼───┼────────┼────┼──┼──┼──────┼────┼──────┼─────┼──────┼──────┤
│50│100 偵764 │邱慧婷│7W-6119 自小客車│行照    │4   │9   │98年9 月4 日│每月1 期│與編號14合計│未扣得本票│已清償      │吳清森犯重利│
│  │          │（2） │                │        │    │    │            │        │共1.62      │          │            │罪，處拘役│
│  │          │      │                │        │    │    │            │        │            │          │            │拾日，如易科│
│  │          │      │                │        │    │    │            │        │            │          │            │罰金，以新臺│
│  │          │      │                │        │    │    │            │        │            │          │            │幣壹仟元折算│
│  │          │      │                │        │    │    │            │        │            │          │            │壹日。      │
├─┼─────┼───┼────────┼────┼──┼──┼──────┼────┼──────┼─────┼──────┼──────┤
│51│100 偵850 │李建億│6600-JZ 自小客車│無      │5   │9   │98年10月8 日│每月1 期│4.6         │未扣得本票│已清償      │吳清森犯重利│
│  │          │（2） │                │        │    │    │            │        │            │          │            │罪，處拘役│
│  │          │      │                │        │    │    │            │        │            │          │            │拾日，如易科│
│  │          │      │                │        │    │    │            │        │            │          │            │罰金，以新臺│
│  │          │      │                │        │    │    │            │        │            │          │            │幣壹仟元折算│
│  │          │      │                │        │    │    │            │        │            │          │            │壹日。      │
├─┼─────┼───┼────────┼────┼──┼──┼──────┼────┼──────┼─────┼──────┼──────┤
│52│100 偵847 │劉政德│5063-LU 自小客車│行照    │3   │9   │98年10月22日│每月1 期│不詳        │未扣得本票│已清償      │吳清森犯重利│
│  │          │      │                │        │    │    │            │        │            │          │            │罪，處拘役│
│  │          │      │                │        │    │    │            │        │            │          │            │拾日，如易科│
│  │          │      │                │        │    │    │            │        │            │          │            │罰金，以新臺│
│  │          │      │                │        │    │    │            │        │            │          │            │幣壹仟元折算│
│  │          │      │                │        │    │    │            │        │            │          │            │壹日。      │
├─┼─────┼───┼────────┼────┼──┼──┼──────┼────┼──────┼─────┼──────┼──────┤
│53│100 偵887 │阮瑞福│9181-JC 自小客車│行照    │5   │9   │98年11月9 日│每月1 期│與編號22合計│未扣得本票│已清償      │吳清森犯重利│
│  │          │（2） │                │        │    │    │            │        │共5.85      │          │            │罪，處拘役│
│  │          │      │                │        │    │    │            │        │            │          │            │拾日，如易科│
│  │          │      │                │        │    │    │            │        │            │          │            │罰金，以新臺│
│  │          │      │                │        │    │    │            │        │            │          │            │幣壹仟元折算│
│  │          │      │                │        │    │    │            │        │            │          │            │壹日。      │
├─┼─────┼───┼────────┼────┼──┼──┼──────┼────┼──────┼─────┼──────┼──────┤
│54│100 偵1245│黃瑞民│5492-SU 自小貨車│無      │10  │9   │98年11月16日│每月1 期│1.35        │未扣得本票│已清償      │吳清森犯重利│
│  │          │      │                │        │    │    │            │        │            │          │            │罪，處拘役│
│  │          │      │                │        │    │    │            │        │            │          │            │拾日，如易科│
│  │          │      │                │        │    │    │            │        │            │          │            │罰金，以新臺│
│  │          │      │                │        │    │    │            │        │            │          │            │幣壹仟元折算│
│  │          │      │                │        │    │    │            │        │            │          │            │壹日。      │
├─┼─────┼───┼────────┼────┼──┼──┼──────┼────┼──────┼─────┼──────┼──────┤
│55│100 偵672 │陳源昌│5518-JZ 自小客車│行照    │5   │9   │99年1 月6 日│每月1 期│與編號5 合計│未扣得本票│            │吳清森犯重利│
│  │          │（2） │                │        │    │    │            │        │共25.2      │          │            │罪，處拘役│
│  │          │      │                │        │    │    │            │        │            │          │            │拾日，如易科│
│  │          │      │                │        │    │    │            │        │            │          │            │罰金，以新臺│
│  │          │      │                │        │    │    │            │        │            │          │            │幣壹仟元折算│
│  │          │      │                │        │    │    │            │        │            │          │            │壹日。      │
├─┼─────┼───┼────────┼────┼──┼──┼──────┼────┼──────┼─────┼──────┼──────┤
│56│100 偵768 │邱傑隆│4760-XC 客貨兩用│行照    │5   │9   │99年1 月15日│每月1 期│4.5         │未扣得本票│已清償      │吳清森犯重利│
│  │          │      │車              │        │    │    │            │        │            │          │            │罪，處拘役│
│  │          │      │                │        │    │    │            │        │            │          │            │拾日，如易科│
│  │          │      │                │        │    │    │            │        │            │          │            │罰金，以新臺│
│  │          │      │                │        │    │    │            │        │            │          │            │幣壹仟元折算│
│  │          │      │                │        │    │    │            │        │            │          │            │壹日。      │
├─┼─────┼───┼────────┼────┼──┼──┼──────┼────┼──────┼─────┼──────┼──────┤
│57│100 偵687 │沈憲卿│0151-XU 自小客車│行照    │5   │9   │99年2 月5 日│每月1 期│4.05        │未扣得本票│            │吳清森犯重利│
│  │          │      │                │        │    │    │            │        │            │          │            │罪，處拘役│
│  │          │      │                │        │    │    │            │        │            │          │            │拾日，如易科│
│  │          │      │                │        │    │    │            │        │            │          │            │罰金，以新臺│
│  │          │      │                │        │    │    │            │        │            │          │            │幣壹仟元折算│
│  │          │      │                │        │    │    │            │        │            │          │            │壹日。      │
├─┼─────┼───┼────────┼────┼──┼──┼──────┼────┼──────┼─────┼──────┼──────┤
│58│100 偵767 │何進雄│8133-JU 客貨兩用│行照    │10  │9   │99年2 月22日│每月1 期│6.3         │未扣得本票│            │吳清森犯重利│
│  │          │      │車              │        │    │    │            │        │            │          │            │罪，處拘役│
│  │          │      │                │        │    │    │            │        │            │          │            │拾日，如易科│
│  │          │      │                │        │    │    │            │        │            │          │            │罰金，以新臺│
│  │          │      │                │        │    │    │            │        │            │          │            │幣壹仟元折算│
│  │          │      │                │        │    │    │            │        │            │          │            │壹日。      │
├─┼─────┼───┼────────┼────┼──┼──┼──────┼────┼──────┼─────┼──────┼──────┤
│59│100 偵685 │王振龍│9100-UL 自小客車│行照    │5   │9   │99年2 月26日│每月1 期│0.9         │未扣得本票│已清償      │吳清森犯重利│
│  │          │      │                │        │    │    │            │        │            │          │            │罪，處拘役│
│  │          │      │                │        │    │    │            │        │            │          │            │拾日，如易科│
│  │          │      │                │        │    │    │            │        │            │          │            │罰金，以新臺│
│  │          │      │                │        │    │    │            │        │            │          │            │幣壹仟元折算│
│  │          │      │                │        │    │    │            │        │            │          │            │壹日。      │
├─┼─────┼───┼────────┼────┼──┼──┼──────┼────┼──────┼─────┼──────┼──────┤
│60│100 偵686 │林萬吉│4233-WP 自小客車│行照    │3   │9   │99年4 月2 日│每月1 期│1.89        │未扣得本票│            │吳清森犯重利│
│  │          │      │                │        │    │    │            │        │            │          │            │罪，處拘役│
│  │          │      │                │        │    │    │            │        │            │          │            │拾日，如易科│
│  │          │      │                │        │    │    │            │        │            │          │            │罰金，以新臺│
│  │          │      │                │        │    │    │            │        │            │          │            │幣壹仟元折算│
│  │          │      │                │        │    │    │            │        │            │          │            │壹日。      │
├─┼─────┼───┼────────┼────┼──┼──┼──────┼────┼──────┼─────┼──────┼──────┤
│61│100 偵769 │吳順保│5281-GM 自小客車│無      │10  │9   │99年4 月12日│每月1 期│與編號12合計│未扣得本票│已清償      │吳清森犯重利│
│  │          │（2） │                │        │    │    │            │        │共14.6      │          │            │罪，處拘役│
│  │          │      │                │        │    │    │            │        │            │          │            │拾日，如易科│
│  │          │      │                │        │    │    │            │        │            │          │            │罰金，以新臺│
│  │          │      │                │        │    │    │            │        │            │          │            │幣壹仟元折算│
│  │          │      │                │        │    │    │            │        │            │          │            │壹日。      │
├─┼─────┼───┼────────┼────┼──┼──┼──────┼────┼──────┼─────┼──────┼──────┤
│62│100 偵689 │張雅慧│9972-JK 自小貨車│行照    │25  │9   │99年4 月30日│每月1 期│與編號20合計│未扣得本票│已清償      │吳清森犯重利│
│  │          │（2） │                │        │    │    │            │        │共13.05     │          │            │罪，處拘役│
│  │          │      │                │        │    │    │            │        │            │          │            │拾日，如易科│
│  │          │      │                │        │    │    │            │        │            │          │            │罰金，以新臺│
│  │          │      │                │        │    │    │            │        │            │          │            │幣壹仟元折算│
│  │          │      │                │        │    │    │            │        │            │          │            │壹日。      │
├─┼─────┼───┼────────┼────┼──┼──┼──────┼────┼──────┼─────┼──────┼──────┤
│63│100 偵885 │程伯齊│SP-3160 自小貨車│行照    │3   │9   │99年5 月間某│每月1 期│1.89        │未扣得本票│            │吳清森犯重利│
│  │          │（2） │                │        │    │    │日          │        │            │          │            │罪，處拘役│
│  │          │      │                │        │    │    │            │        │            │          │            │拾日，如易科│
│  │          │      │                │        │    │    │            │        │            │          │            │罰金，以新臺│
│  │          │      │                │        │    │    │            │        │            │          │            │幣壹仟元折算│
│  │          │      │                │        │    │    │            │        │            │          │            │壹日。      │
├─┼─────┼───┼────────┼────┼──┼──┼──────┼────┼──────┼─────┼──────┼──────┤
│64│100 偵999 │許威勝│6839-WP 自小客車│行照    │5   │9   │99年5 月間某│每月1 期│與編號34、65│未扣得本票│已清償      │吳清森犯重利│
│  │          │（2） │                │        │    │    │日          │        │合計共18.36 │          │            │罪，處拘役│
│  │          │      │                │        │    │    │            │        │            │          │            │拾日，如易科│
│  │          │      │                │        │    │    │            │        │            │          │            │罰金，以新臺│
│  │          │      │                │        │    │    │            │        │            │          │            │幣壹仟元折算│
│  │          │      │                │        │    │    │            │        │            │          │            │壹日。      │
├─┼─────┼───┼────────┼────┼──┼──┼──────┼────┼──────┼─────┼──────┼──────┤
│65│100 偵999 │許威勝│6839-WP 自小客車│行照    │7   │9   │99年7 月間某│每月1 期│與編號34、64│未扣得本票│已清償      │吳清森犯重利│
│  │          │（3） │                │        │    │    │日          │        │合計共18.36 │          │            │罪，處拘役│
│  │          │      │                │        │    │    │            │        │            │          │            │拾日，如易科│
│  │          │      │                │        │    │    │            │        │            │          │            │罰金，以新臺│
│  │          │      │                │        │    │    │            │        │            │          │            │幣壹仟元折算│
│  │          │      │                │        │    │    │            │        │            │          │            │壹日。      │
├─┼─────┼───┼────────┼────┼──┼──┼──────┼────┼──────┼─────┼──────┼──────┤
│66│100 偵885 │程伯齊│SP-3160 自小貨車│行照    │3   │9   │99年9 月間某│每月1 期│0.81        │未扣得本票│            │吳清森犯重利│
│  │          │（3） │                │        │    │    │日          │        │            │          │            │罪，處拘役│
│  │          │      │                │        │    │    │            │        │            │          │            │拾日，如易科│
│  │          │      │                │        │    │    │            │        │            │          │            │罰金，以新臺│
│  │          │      │                │        │    │    │            │        │            │          │            │幣壹仟元折算│
│  │          │      │                │        │    │    │            │        │            │          │            │壹日。      │
└─┴─────┴───┴────────┴────┴──┴──┴──────┴────┴──────┴─────┴──────┴──────┘
註1 ：被害人供述之車輛種類（如：自小客車）與卷附「收當物
      品資料列印報表」不同時，以卷附「收當物品資料列印報
      表」為準。
註2 ：「質押證件」欄，如有標明「正本」、「影本」者，乃當
      場查獲行車執照之正本、影本。